---
title: "Data heide Groot Schietveld"
output: html_document
date: "2025-02-10"
---

```{r setup, include=FALSE}
knitr::opts_chunk$set(echo = TRUE)
library(git2rdata)
library(tidyverse)
library(sf)
library(n2khab)
library(kableExtra)
library(leaflet)
```

# Selectie opnames meetnet habitatkwaliteit

Tabellen met een overzicht van de meetpunten en de opnames van het meetnet habitatkwaliteit zijn terug te vinden in de [n2khab-sample-admin]((https://github.com/inbo/n2khab-sample-admin/) repository.

We maken een selectie van opnames met habitattypes 4010, 4030 en 7140_oli die in het Groot Schietveld gelegen zijn.

```{r}
path_admin <- file.path(fileman_up("n2khab-sample-admin"), "data/mhq_terr/rapportage2025" )

#roi: region of interest
path_roi <- file.path(fileman_up("n2khab-mhq-data"), "raw/roi/groot_schietveld")

#overzicht opgemeten meetpunten 4010, 4030, 7140_oli
type_select <- c("4010", "4030", "7140_oli")

roi_select <- st_read(dsn = path_roi, "groot_schietveld") %>%
  select(code_md = HOOFDCODE) %>%
  st_transform(crs = 31370)

#coördinaten
mhq_refpoints <- read_vc(file = "mhq_terr_refpoints", root = path_admin)

mhq_measurements <- read_vc(file = "mhq_terr_measurements", root = path_admin) 

mhq_measurements_select <- mhq_measurements %>%
  filter(type %in% type_select) %>%
  mutate(link_mhq = ifelse(!is.na(user_reference), user_reference, db_ref)) %>%
  left_join(mhq_refpoints, by = "point_code") %>%
  st_as_sf(coords = c("x", "y"), crs = 31370, remove = FALSE) %>%
  st_join(roi_select) %>%
  filter(!is.na(code_md))
  
```

```{r}
roi_select %>%
  st_transform(4326) %>%
  leaflet() %>%
  addTiles() %>%
  addPolygons() %>%
  addCircleMarkers(data = st_transform(mhq_measurements_select, crs = 4326), label = ~type)
```

# LSVI data

```{r}
path_lsvi <- file.path(fileman_up("n2khab-mhq-data"), "processed")

```

De berekende lsvi-indicatoren van de meetpunten van het meetnet habitatkwaliteit zijn terug te vinden in de [n2khab-mhq-data](https://github.com/inbo/n2khab-mhq-data/tree) repository.

Door deze repo lokaal te clonen kan de data via onderstaande code ingelezen worden.

De LSVI data bestaat uit 3 niveaus:

+ lsvi_detail: de waarde en de beoordeling van elke voorwaarde (een indicator bestaat meetstal uit 1, maar soms ook uit 2 voorwaarden)
+ lsvi_indicator: de beoordeling van elke indicator
+ lsvi_globaal: de beoordeling per meetpunt op basis van de beoordeling van de indicatoren

```{r}
lsvi_detail_gr_bm <- read_vc(root = file.path(path_lsvi, "lsvi_mhq/grassland_marsh/result"),
                             file = "lsvi_detail_gr_bm")

lsvi_detail_hs <- read_vc(root = file.path(path_lsvi, "lsvi_mhq/heath_inland_dunes/result"),
                             file = "lsvi_detail_hs_id")

lsvi_indicator_gr_bm <- read_vc(root = file.path(path_lsvi, "lsvi_mhq/grassland_marsh/result"),
                             file = "lsvi_indicator_gr_bm")

lsvi_indicator_hs <- read_vc(root = file.path(path_lsvi, "lsvi_mhq/heath_inland_dunes/result"),
                             file = "lsvi_indicator_hs_id")

lsvi_globaal_gr_bm <- read_vc(root = file.path(path_lsvi, "lsvi_mhq/grassland_marsh/result"),
                             file = "lsvi_globaal_gr_bm")

lsvi_globaal_hs <- read_vc(root = file.path(path_lsvi, "lsvi_mhq/heath_inland_dunes/result"),
                             file = "lsvi_globaal_hs_id")

mhq_measurements_select <- mhq_measurements_select %>%
  st_drop_geometry() %>%
  mutate(id = str_c(link_mhq, "_", measurement_date)) %>%
  select(id, point_code, type, measurement_date, x, y,)

lsvi_detail_select <- lsvi_detail_gr_bm %>%
  bind_rows(lsvi_detail_hs) %>%
  semi_join(mhq_measurements_select, by = "id")

lsvi_indicator_select <- lsvi_indicator_gr_bm %>%
  bind_rows(lsvi_indicator_hs) %>%
  semi_join(mhq_measurements_select, by = "id")

lsvi_globaal_select <- lsvi_globaal_gr_bm %>%
  bind_rows(lsvi_globaal_hs) %>%
  semi_join(mhq_measurements_select, by = "id")

check <- mhq_measurements_select %>%
  mutate(lsvi_data = id %in% lsvi_detail_select$id)

```

```{r}
mhq_measurements_select %>%
  write_csv2("../../output/data_groot_schietveld/mhq_measurements.csv")

lsvi_detail_select %>%
  write_csv2("../../output/data_groot_schietveld/lsvi_detail_select.csv")

lsvi_indicator_select %>%
  write_csv2("../../output/data_groot_schietveld/lsvi_indicator_select.csv")

lsvi_globaal_select %>%
  write_csv2("../../output/data_groot_schietveld/lsvi_globaal_select.csv")

```

