---
title: "data cleanup of survey HT31xx (inboveg database)"
author: "An Leyssen"
date: "`r lubridate::now()`"
output: 
  html_document:
    number_sections: yes
    toc: TRUE
    toc_float:
      collapsed: FALSE
      smooth_scroll: FALSE
    code_folding: show
editor_options: 
  chunk_output_type: console
---

```{r setup, include=FALSE}
knitr::opts_chunk$set(echo = TRUE)
```

```{r, warning = FALSE, message = FALSE}
library(tidyverse)
library(kableExtra)
library(git2rdata)
library(n2khab)
```

# import data

```{r}
path <- str_c(fileman_up("n2khab-mhq-data"), "/processed/inboveg_mhq_aq")

classif_mhq_aq <- read_vc("classif_mhq_aq", root = path)
header_mhq_aq <- read_vc("header_mhq_aq", root = path)
structure_mhq_aq <- read_vc("structure_mhq_aq", root = path)
sitequal_mhq_aq <- read_vc("sitequal_mhq_aq", root = path)
layerqual_mhq_aq <- read_vc("layerqual_mhq_aq", root = path) 
vegetation_mhq_aq <- read_vc("vegetation_mhq_aq", root = path)
```

# filter survey HT31xx

```{r}
this_survey <- "HT31xx_LSVI_StilstaandeWateren" 

classif_31xx <- classif_mhq_aq %>% filter(survey == this_survey)
header_31xx <- header_mhq_aq %>% filter(survey == this_survey)
structure_31xx <- structure_mhq_aq %>% filter(survey == this_survey)
sitequal_31xx <- sitequal_mhq_aq %>% filter(survey == this_survey)
layerqual_31xx <-  layerqual_mhq_aq %>% filter(survey == this_survey)
vegetation_31xx <- vegetation_mhq_aq %>% filter(survey == this_survey)
```

# data cleaning

the dataset is rearranged into:

* header data  
* site characteristics  
* vegetation data  


## header data

= collection of header, classif and site qualifiers (reliability + reason no survey)

```{r}
sitequal <- sitequal_31xx %>% 
  select(-comment, -value_code, reliability = value) %>% # afwijkend tov HT3260 want geen info over "geen opname"
  mutate(reliability = str_remove(reliability, "Betrouwbaarheid opname: "))

# identify recording_givid with no or partial measurements
no_structure <- anti_join(header_31xx, structure_31xx, by = "recording_givid") # geen; ok!
no_layers <- anti_join(header_31xx, layerqual_31xx, by = "recording_givid") # geen; ok
no_vegetation <- anti_join(header_31xx, vegetation_31xx, by = "recording_givid") # to do: 2 opnames: op te volgen
no_survey <- bind_rows(no_structure, no_layers, no_vegetation) %>% 
  distinct() 

stilstaande_typen <- c("3110", "3130_aom", "3130_na", "3140", "3150", "3160")
# to do: in oog houden dat 2190a erbij moet komen

header <- header_31xx %>% 
  left_join(select(classif_31xx, recording_givid, type_observed, classif_key), 
            by = "recording_givid") %>% 
  mutate(type_observed = factor(type_observed, 
                                  levels = c("-9", stilstaande_typen),
                                  labels = c("gh", stilstaande_typen))) %>% 
  left_join(sitequal, by = c("survey", "recording_givid", "user_reference")) %>% 
  mutate(suitable_mhq = ifelse(test = (type_observed %in% stilstaande_typen), 
                          yes = TRUE,
                          no = FALSE),
         measured = ifelse(test = recording_givid %in% no_survey$recording_givid,
                         yes = FALSE,
                         no = TRUE)) %>% 
  select(recording_givid, survey, user_reference, location, date = vague_date_begin, 
         latitude, longitude, type_observed, reliability, suitable_mhq, measured)
```

beschrijving van enkele kolommen:  

* type_observed: gh (-9, geen habitat); `r stilstaande_typen`  
* reliability: betrouwbaarheid vegetatieopname: hoog (misschien soorten over het hoofd gezien); matig (waarschijnlijk soorten over het hoofd gezien); laag (zeker soorten over het hoofd gezien)  
* suitable_mhq (TRUE/FALSE): geschiktheid voor opname in het habitatkwaliteitsmeetnet: TRUE indien type_observed een type bevat van de lijst van stilstaande wateren 
* measured (TRUE/FALSE): geeft aan of er al dan niet een vegetatieopname is uitgevoerd (TRUE); een onvolledige opname (geen structuur- layer- of vegetatieknemerken genoteerd) wordt als FALSE beschouwd  

```{r}
header %>% head() %>% kable() %>% kable_styling() %>% scroll_box(width = "800px")
```


## site characteristics

= collection of structure and layer qualifiers  

### structure (to do - mee bezig)
```{r}
# var_code klasseren naargelang hoe data gehersturctureerd moet worden
var_class <- c("boom", "chara", "diept", "horst", "peil", "verst")
  # to do: 31xx_lsvi_vertikalestructuur; code 25 --> wat is dit?
var_multiple <- c("helde")

var_num_1 <- c("diept") # van var_code (= info voor maximale diepte)
var_num_2 <- c("Seccd", "Secch", "Schom", "HabVl", "Helo") # van var_value_code

# to do: check Q1Code en Q1Description van ander seizoen???
```

```{r, eval=FALSE}
# check of zowel andere groeivormen (3110), Isoetiden (3110), aandeel Isoe <= aandeel andere groeiv (3110) en aandeel Isoe > aandeel andere groeiv (3110) zijn ingevuld
structure_31xx %>% 
  filter(var_value_code %in% c("ander", "Isoet", "Kisoe", "Gisoe")) %>% 
  select(user_reference, var_description_or_value, value) %>% 
  group_by(user_reference) %>% 
  spread(var_description_or_value, value)
# --> ja, dus "ander" en "Isoet" kunnen weggelaten worden
```

```{r}
structure_class_multiple <- structure_31xx %>% 
  filter(var_code %in% c(var_class, var_multiple), 
         !(var_value_code %in% c("Seccd", "Secch")), # exclude data Secchi-diepte (helde)
         !(var_value_code %in% c("Schom")), # exclude data schommeling (peil)
         !(var_value_code %in% c("HabVl", "Helo", "Isoet", "ander", "25"))) %>%  
            # exclude opgaande vegetatie en hogere groeivormen dan isoe (verst)
  # to do: opvolgen dat niet tweemaal dezelfde var-naam wordt gebruikt
  # to do: 31xx_lsvi_vertikalestructuur; code 25 --> wat is dit? voorlopig geschapt
  mutate(var_code2 = case_when(
            var_value_code == "7140o" ~ "7140o",
            TRUE ~ var_code),
         var2 = case_when(
            var_value_code == "7140o" ~ "rechtstreeks contact 7140_oli (3160)",
            TRUE ~ var),
         val2 = case_when(
            var_value_code == "7140o" ~ value,
            TRUE ~ var_value_code)) %>% 
  select(survey, recording_givid, user_reference, var_code = var_code2, var = var2, 
         value = val2) %>% 
  mutate(value_numeric = NA, is_below_LOQ = FALSE, is_above_LOQ = FALSE, 
         is_numeric = FALSE, unit = "class")
# to do (Pieter VdB): veel NA bij var_description_or_value, terwijl var_value_code is ingevuld
```

```{r}
# maximale diepte
structure_num_1 <- structure_31xx %>% 
  filter(var_code %in% var_num_1,
         !is.na(value),
         !(value == ""), 
         !str_detect(value, "Mogelijk|niet genoteerd")) %>% 
            # to do max = ? weglaten
            # to do: als er niet max= voor staat --> check of dit ook maximale diepte is 
  mutate(var2 = "diepte_max",
         var_description_or_value = "maximale diepte",
         value2 = str_remove(value, "max= |Max= |max = |max. |max "),
            # to do
            # + 1,20 grof organisch materiaal
            # + 0,70 bladafval
            # + 0,30 slib
           # opmerking: eenheid m en max verwijderd
         value2 = str_remove(value2, "m"),
         value_numeric = str_remove(value2, "[<>]"),
         value_numeric = as.numeric(str_replace(value_numeric, ",", "\\."))) %>% 
  select(survey, recording_givid, user_reference, var_code = var2, 
         var = var_description_or_value, value = value2, value_numeric) %>% 
  filter(!is.na(value_numeric)) %>% 
  mutate(is_below_LOQ = FALSE, # to do: aanpassen indien wel waarden <
         is_above_LOQ = ifelse(test = str_starts(value, ">"),
                               yes = TRUE, no = FALSE), 
         is_numeric = TRUE,
         unit = "m")

```

<!-- to do: tot hier geraakt -->
next: structure_num_2

```{r}
# hieronder copy paste van 3260:

var_class <- c("profl", "profr", "peil") # peil: partim waterpeil
var_multiple <- c("beh", "orgma", "artif", "turbi", "wijze") # turbi: excl Secchi
var_num_elu <- c("dwars", "peil", "turbi", "vlek") 
        # peil: partim stroomsnelheid; 
        # turbi: partim Secchi
var_num <- c("schab", "schao") 
var_minimum <- c("SlibX", "DiepX", "SeccX") # = minimum x m
```


```{r}
# hieronder copy paste van 3260:

structure_num_elu <- structure_31xx %>% 
  filter(var_code %in% var_num_elu,
         !(var_value_code %in% c("Droog","Norm","UHoog","ULaag")),
         !(var_value_code %in% c("100","200","300"))) %>%
  select(survey, recording_givid, user_reference, var_code = var_value_code, 
         var = var_description_or_value, value) %>% 
  mutate(var = case_when(
           var_code == "DiepX" ~ "Diepte in meter", 
           var_code == "SeccX" ~ "Secchi-diepte in m",
           var_code == "SlibX" ~ "Slibdikte in meter",
         TRUE ~ var),
         value = case_when(
           var_code %in% var_minimum ~ paste0(">", value),
           value %in% c("aanwezig", "meerdere vlekjes aanwezig") ~ ">1",
           TRUE ~ value),
         value_numeric = str_remove(value, "[<>]"),
         value_numeric = as.numeric(str_replace(value_numeric, ",", "\\."))) %>% 
  filter(!is.na(value_numeric)) %>% 
  mutate(is_below_LOQ = FALSE, # to do: aanpassen indien wel waarden <
         is_above_LOQ = ifelse(test = str_starts(value, ">"),
                               yes = TRUE, no = FALSE), 
         is_numeric = TRUE,
         unit = case_when(
           var_code %in% c("Breed", "Diep", "DiepX", "Lang", "SDiep", "Secch", 
                           "SeccX", "Slib","SlibX") ~ "m",
           var_code == "SStr" ~ "m/s",
           var_code %in% c("MaxGr", "Som") ~ "m²",
           TRUE ~ "count"))
```

```{r}
# hieronder copy paste van 3260:
structure_num <- structure_31xx %>% 
  filter(var_code %in% var_num) %>% 
  mutate(value = case_when(
           var_value_code == "0-x-1" ~ "<1",
           TRUE ~ var_value_code),
         value_numeric = str_remove(value, "[<>]"),
         value_numeric = as.numeric(value_numeric)) %>% 
  select(survey, recording_givid, user_reference, var_code, var, value, value_numeric) %>% 
  mutate(is_below_LOQ = ifelse(test = str_starts(value, "<"),
                               yes = TRUE, no = FALSE), 
         is_above_LOQ = FALSE, # to do: aanpassen indien wel waarden >
         is_numeric = TRUE,
         unit = "%")
```


```{r}
# hieronder copy paste van 3260:
structure_artif_m <- structure_31xx %>% 
  filter(var_code == "artif",
        var_description_or_value %in% c("Brug", "Bodemplaat of -val", "Duiker")) %>% 
  mutate(var_code = var_value_code,
         var = paste0("lengte ", var_description_or_value),
         value_numeric = str_remove(value, "[<>]"),
         value_numeric = as.numeric(str_replace(value_numeric, ",", "\\."))) %>% 
  filter(!is.na(value_numeric)) %>% 
  select(survey, recording_givid, user_reference, var_code, var, value, value_numeric) %>% 
  mutate(is_below_LOQ = ifelse(test = str_starts(value, "<"),
                               yes = TRUE, no = FALSE), 
         is_above_LOQ = FALSE, # to do: aanpassen indien wel waarden >
         is_numeric = TRUE,
         unit = "m")
```


```{r}
# hieronder copy paste van 3260:
structure <- bind_rows(structure_class_multiple, structure_num_elu, 
                       structure_num, structure_artif_m)
```


<!-- to do: aanpassen; dit is nog van 3260  -->
beschrijving van enkele variabelen:  

* SDiep: diepte (stroom)snelheidsbepaling (m)   
* SStr: stroomsnelheid (m/s)  
* Secchi-diepte in m: bepaling doorzicht adhv meting met Secchi-schijf (zie protocol SVP-403)  
overige kenmerken en interpretaties van variabelen: zie veldprotocol (SVP-403)  

beschrijving van kolommen:  

* var_code: code van variabele  
* var: naam van gemeten variabele
* is_numeric: TRUE voor kwantitatieve variabelen (value_numeric) of FALSE voor categorische variabelen  
* value: gemeten waarde van de variabele; zowel kwantitatieve als kwalitatieve metingen als tekst
* value_numeric: numerieke waarde van value
* is_above_LOQ & is_below_LOQ: LOQ = limit of quantification; indien een meting niet exact kan bepaald worden, wordt aangeduid dat de variabele minstens of maximaal een bepaalde waarde heeft. Bijvoorbeeld in de Grensmaas, waar het niet veilig is om al wadend de waterdiepte te bepalen wordt tijdens de veldopname genoteerd dat de waterdiepte minstens 1.5 m diep is; is_above_LOQ is een TRUE/FALSE-veld & zal in dit geval TRUE zijn; idem voor secchi-diepte en slib-diepte  
* unit: eenheid van meting  

### layerqual (ok)
```{r}
layerqual <- layerqual_31xx %>% 
  mutate(var = case_when(
           var == "Eutrofiering beperkte lijst 3160" ~ "Eutrofiering_3160",
           var == "Isoëtiden (3110)" ~ "Isoetiden_3110",
           var == "Verzuring beperkte lijst 3160" ~ "Verzuring_3160", 
           # to do evt aanvullen/aanpassen
           TRUE ~ var),
         value = case_when(
           value == ".5" ~ "0.5",
           value == "0,1" ~ "0.1",
           value == "0-x-1" ~ "<1",
           value == "9X" ~ "100",
           # to do evt aanvullen/aanpassen want enkel 0-x-1 komt voor
           TRUE ~ value),
         value_numeric = str_remove(value, "[<>]"),
         value_numeric = as.numeric(str_replace(value_numeric, ",", "\\."))
         ) %>% 
  select(survey, recording_givid, user_reference, var_code, var, value, value_numeric) %>% 
  mutate(is_below_LOQ = ifelse(test = str_starts(value, "<"),
                               yes = TRUE, no = FALSE), 
         is_above_LOQ = FALSE, # to do: aanpassen indien wel waarden >
         is_numeric = TRUE,
         unit = "%")
```

voor 3160 verschil tussen LSVI versie 2 en versie 3 door verschillende soortenlijsten; op het veld van beide groepen het percentage ingeschat. 


### combined (to do)

<!-- to do -->
= site_characteristics = structure + layer

```{r}
site_characteristics <- bind_rows(structure, layerqual) %>%
    mutate(var = str_to_lower(var),
           var = str_remove(var, 
                             paste(c(" \\(m\\)", " \\(m²\\)", " in meter", " in m", " \\(m/s\\)"), 
                                   collapse = "|")),
           value = str_to_lower(value)) 
# to do (later): vereenvoudigen van variabelen-naam "manier waarop de opname gemaakt is", "helderheid van de waterkolom", ...
```

```{r}
site_characteristics %>% head() %>% kable() %>% kable_styling() %>% scroll_box(width = "800px")
```


## vegetation

rearrangement of vegetation

```{r}
vegetation_31xx %>% 
  filter(is.na(name_scientific)) %>% 
  distinct(name_original) %>% 
  arrange(name_original)

vegetation <- vegetation_31xx %>% 
  mutate(name = ifelse(is.na(name_scientific), name_original, name_scientific),
         name = case_when(
           name_original %in% c("draadwier", "Draadwier spec.") ~ "draadwier",
           name_original %in% c("Hydrodictyon reticulatum (Linnaeus) Bory", 
                                "Hydrodictyon reticulatum Lagerh.") ~ "Hydrodictyon reticulatum",
           name_original %in% c("kroossoorten", 
                                "kroossoorten (= Lemna sp., Spirodela polyrhiza, Wolffia arrhiza Uitz. Lemna trisulca)") ~ "kroossoorten",
            TRUE ~ name_original)) %>% # synoniemen van my taxa oplossen
  select(survey, recording_givid, name, phenology_code, species_cover_code, species_cover, scale)
# to do: check of Chara hispida L. (=eigen taxa) correct wordt doorgerekend in LSVI-module

```

Sommige taxa zijn een groepering van soorten en hebben geen wetenschappelijke naam in INBOVEG. Voor de ontbrekende namen bij name_scientific, wordt de name_original overgenomen in de 'name'.

```{r}
vegetation %>% head() %>% kable() %>% kable_styling() %>% scroll_box(width = "800px")
```

# data controle 

##  input

```{r, eval = FALSE}
this_sample <- "LI_HEU_004_3160_20"

header_sel <- header_31xx %>% filter(str_detect(user_reference, this_sample))

classif_sel <- classif_31xx  %>% semi_join(header_sel, by = "recording_givid")
structure_sel <- structure_31xx  %>% semi_join(header_sel, by = "recording_givid")
sitequal_sel <- sitequal_31xx  %>% semi_join(header_sel, by = "recording_givid")
layerqual_sel <- layerqual_31xx  %>% semi_join(header_sel, by = "recording_givid")
vegetation_sel <- vegetation_31xx  %>% semi_join(header_sel, by = "recording_givid")
```

to do: check output

##  output

```{r, eval = FALSE}
header_sel <- header %>%  
  filter(str_detect(user_reference, this_sample))

site_characteristics_sel <- site_characteristics %>% semi_join(header_sel, by = "recording_givid")
vegetation_sel <- vegetation %>% semi_join(header_sel, by = "recording_givid")
```

to do: check output

# data export

```{r}
write_vc(header, "HT31xx_header", root = path, 
         sorting = c("recording_givid"), strict = FALSE)
write_vc(site_characteristics, "HT31xx_site_characteristics", root = path, 
         sorting = c("recording_givid", "var", "value"), strict = FALSE)
write_vc(vegetation, "HT31xx_vegetation", root = path, 
         sorting = c("recording_givid", "name", "phenology_code"))
```
