---
title: "data cleanup of surveys HT31xx and HT2190a (inboveg database)"
author: "An Leyssen"
date: "`r lubridate::now()`"
output: 
  html_document:
    number_sections: yes
    toc: TRUE
    toc_float:
      collapsed: FALSE
      smooth_scroll: FALSE
    code_folding: show
editor_options: 
  chunk_output_type: console
---

```{r setup, include=FALSE}
knitr::opts_chunk$set(echo = TRUE)
```

```{r, warning = FALSE, message = FALSE}
library(tidyverse)
library(kableExtra)
library(git2rdata)
library(n2khab)
```

# import data

```{r}
path <- str_c(fileman_up("n2khab-mhq-data"), "/processed/inboveg_mhq_aq")

classif_mhq_aq <- read_vc("classif_mhq_aq", root = path)
header_mhq_aq <- read_vc("header_mhq_aq", root = path)
structure_mhq_aq <- read_vc("structure_mhq_aq", root = path)
sitequal_mhq_aq <- read_vc("sitequal_mhq_aq", root = path)
layerqual_mhq_aq <- read_vc("layerqual_mhq_aq", root = path) 
vegetation_mhq_aq <- read_vc("vegetation_mhq_aq", root = path)
```

# filter survey HT31xx

```{r}
this_survey <- c("HT31xx_LSVI_StilstaandeWateren", "HT2190_a_LSVI_StilstaandeWateren") 

classif_31xx <- classif_mhq_aq %>% filter(survey %in% this_survey)
header_31xx <- header_mhq_aq %>% filter(survey %in% this_survey)
structure_31xx <- structure_mhq_aq %>% filter(survey %in% this_survey)
sitequal_31xx <- sitequal_mhq_aq %>% filter(survey %in% this_survey)
layerqual_31xx <-  layerqual_mhq_aq %>% filter(survey %in% this_survey)
vegetation_31xx <- vegetation_mhq_aq %>% filter(survey %in% this_survey)
```

# data cleaning

the dataset is rearranged into:

* header data  
* site characteristics  
* vegetation data  


## header data

= collection of header, classif and site qualifiers (reliability)

```{r}
sitequal <- sitequal_31xx %>% 
  select(-comment, -value_code, reliability = value) %>% 
  mutate(reliability = str_remove(reliability, "Betrouwbaarheid opname: "))
```

identify recording_givid with no or partial measurements
```{r}
no_classification <- anti_join(header_31xx, classif_31xx, by = "recording_givid") 
      # to do: 4 opnames: op te volgen
no_structure <- anti_join(header_31xx, structure_31xx, by = "recording_givid") 
      # to do: 1 lege opname; op te volgen
no_layers <- anti_join(header_31xx, layerqual_31xx, by = "recording_givid") 
      # to do: 2 lege opnames; op te volgen
no_vegetation <- anti_join(header_31xx, vegetation_31xx, by = "recording_givid") 
      # to do: 3 opnames 31xx & 8 opnames 2190a: op te volgen
no_survey <- bind_rows(no_classification, no_structure, no_layers, no_vegetation) %>% 
  distinct()

# to do: toevoeging drooggevallen --> suitable_mhq = FALSE

```

```{r}
stilstaande_typen <- c("2190", "2190_a", "3110", "3130_aom", "3130_na", "3140", "3150", "3160")

header <- header_31xx %>% 
  left_join(select(classif_31xx, recording_givid, type_observed, classif_key), 
            by = "recording_givid") %>% 
  mutate(type_observed = factor(type_observed, 
                                  levels = c("-9", stilstaande_typen),
                                  labels = c("gh", stilstaande_typen))) %>% 
  left_join(sitequal, by = c("survey", "recording_givid", "user_reference")) %>% 
  mutate(suitable_mhq = ifelse(test = (type_observed %in% stilstaande_typen), 
                          yes = TRUE,
                          no = FALSE),
         measured = ifelse(test = recording_givid %in% no_survey$recording_givid,
                         yes = FALSE,
                         no = TRUE)) %>% 
  select(recording_givid, survey, user_reference, location, date = vague_date_begin, 
         latitude, longitude, type_observed, reliability, suitable_mhq, measured)
```

beschrijving van enkele kolommen:  

* type_observed: gh (-9, geen habitat); `r stilstaande_typen`  
* reliability: betrouwbaarheid vegetatieopname: hoog (misschien soorten over het hoofd gezien); matig (waarschijnlijk soorten over het hoofd gezien); laag (zeker soorten over het hoofd gezien)  
* suitable_mhq (TRUE/FALSE): geschiktheid voor opname in het habitatkwaliteitsmeetnet: TRUE indien type_observed een type bevat van de lijst van stilstaande wateren 
* measured (TRUE/FALSE): geeft aan of er al dan niet een vegetatieopname is uitgevoerd (TRUE); een onvolledige opname (geen structuur- layer- of vegetatieknemerken genoteerd) wordt als FALSE beschouwd  

```{r}
header %>% 
  head() %>% 
  kable() %>% 
  kable_styling() %>% 
  scroll_box(width = "800px")
```


## site characteristics

= collection of structure and layer qualifiers  

### structure
```{r}
# var_code klasseren naargelang hoe data gehersturctureerd moet worden
var_class <- c("boom", "chara", "diept", "horst", "peil", "verst", "permw") 
  # klassevariabelen 
var_multiple <- c("helde", "subst") 
  # klassevariabelen, met meerdere keuzemogelijkheden per bezoek
  # substraat is bij 2190 zowel zonder als met % opgegeven --> dus bij multiple houden
var_num_1 <- c("diept") 
  # numerieke variabelen, afgeleid van var_code (= info voor maximale diepte)
var_num_2 <- c("Seccd", "Secch", "Schom", "HabVl", "Helo") 
  # numerieke variabelen, afgeleid van var_value_code
```

```{r, eval=FALSE}
# check of zowel andere groeivormen (3110), Isoetiden (3110), aandeel Isoe <= aandeel andere groeiv (3110) en aandeel Isoe > aandeel andere groeiv (3110) zijn ingevuld
structure_31xx %>% 
  filter(var_value_code %in% c("ander", "Isoet", "Kisoe", "Gisoe")) %>% 
  select(user_reference, var_description_or_value, value) %>% 
  group_by(user_reference) %>% 
  spread(var_description_or_value, value)
# --> ja, dus "ander" en "Isoet" kunnen weggelaten worden
```


#### structure - klassen
```{r}
structure_class <- structure_31xx %>% 
  filter(var_code %in% c(var_class, var_multiple), 
         !(var_value_code %in% c("Seccd", "Secch")), # exclude data Secchi-diepte (helde)
         !(var_value_code %in% c("Schom")), # exclude data schommeling (peil)
         !(var_value_code %in% c("HabVl", "Helo", "Isoet", "ander"))) %>%  
            # exclude opgaande vegetatie en hogere groeivormen dan isoe (verst)
  mutate(var_code2 = case_when(
            var_value_code == "7140o" ~ "7140o",
            TRUE ~ var_code),
         var2 = case_when(
            var_value_code == "7140o" ~ "rechtstreeks contact 7140_oli (3160)",
            TRUE ~ var),
         val2 = case_when(
            var_value_code == "7140o" ~ value,
            TRUE ~ var_value_code)) %>% 
  select(survey, recording_givid, user_reference, var_code = var_code2, var = var2, 
         value = val2, value_description = var_description_or_value) %>% 
  mutate(value_numeric = NA, is_below_LOQ = FALSE, is_above_LOQ = FALSE, 
         is_numeric = FALSE, unit = "class")
```

#### structure - numeriek (in var_code)
```{r}
# maximale diepte
structure_num_1 <- structure_31xx %>% 
  filter(var_code %in% var_num_1,
         !is.na(value),
         !(value == ""), 
         !str_detect(value, 
                     paste(c("Mogelijk", "niet genoteerd", "max= \\?"),
                           collapse = "|"))) %>% 
            # meting "max = ?" weglaten
            # "Mogelijk" = Mogelijk iets meer dan 2m = opmerking --> weglaten
            # ter info: als er niet 'max=' voor staat; dan gaat dit ook over de maximale diepte
  mutate(var2 = "diepte_max",
         var_description_or_value = "maximale diepte",
         value2 = str_remove(value, "max= |Max= |max = "),# max verwijderen
         value_numeric = str_remove(value2, "[<>]"),
         value_numeric = as.numeric(str_replace(value_numeric, ",", "\\.")),
         value_description = NA) %>% 
  select(survey, recording_givid, user_reference, var_code = var2, 
         var = var_description_or_value, value = value2, value_description, value_numeric)  
```

mogelijke probleemgevallen
```{r}
structure_num_1 %>% 
  filter(is.na(value_numeric)) %>% 
  select(user_reference, var_code, var, value) 
```

indien er probleemgevallen zijn, worden deze voorlopig in de volgende stap gewist  

```{r}
structure_num_1 <- structure_num_1 %>% 
  filter(!is.na(value_numeric)) %>% 
  mutate(is_below_LOQ = ifelse(test = str_starts(value, "<"),
                               yes = TRUE, no = FALSE), 
         is_above_LOQ = ifelse(test = str_starts(value, ">"),
                               yes = TRUE, no = FALSE), 
         is_numeric = TRUE,
         unit = "m")
```

#### structure - numeriek (in var_value_code)
```{r}
structure_num_2 <- structure_31xx %>% 
  filter(var_value_code %in% var_num_2,
         !(value == ""),
         !str_detect(value, 
                     paste(c("Niet genoteerd", "\\?"), collapse = "|"))) %>% 
  mutate(value_description = NA,
         value_numeric = case_when(
           value == "0-x-1" ~ "0.5",
           value == "<1" ~ "0.5",
           TRUE ~ str_remove(value, "[<>]")),
         value_numeric = as.numeric(str_replace(value_numeric, ",", "\\."))) %>% 
  select(survey, recording_givid, user_reference, var_code = var_value_code, 
         var = var_description_or_value, value, value_description, value_numeric)  

```

mogelijke probleemgevallen
```{r}
structure_num_2 %>% 
  filter(is.na(value_numeric)) %>% 
  select(user_reference, var_code, var, value) 
```

indien er probleemgevallen zijn, worden deze voorlopig in de volgende stap gewist  

```{r}
structure_num_2 <- structure_num_2 %>%  
  filter(!is.na(value_numeric)) %>% 
  mutate(is_below_LOQ = case_when(
            value == "<1" ~ FALSE,
            str_starts(value, "<") ~ TRUE,
            TRUE ~ FALSE), 
         is_above_LOQ = ifelse(test = str_starts(value, ">"),
                               yes = TRUE, no = FALSE), 
         is_numeric = TRUE, 
         unit = case_when(
           var_code %in% c("Seccd", "Secch", "Schom") ~ "m",
           var_code %in% c("HabVl", "Helo") ~ "%"))
```

```{r}
structure <- bind_rows(structure_class, structure_num_1, structure_num_2)
```

<!-- to do: nog aanvullen  -->
beschrijving van enkele variabelen:  

* Seccd: Secchi-diepte in m: bepaling doorzicht adhv meting met Secchi-schijf (zie protocol SVP-403)
* Secch: waterdiepte van plaats waar Secchidiepte werd gemeten
* ... (nog aan te vullen)

beschrijving van kolommen:  

* var_code: code van variabele  
* var: naam van gemeten variabele
* is_numeric: TRUE voor kwantitatieve variabelen (value_numeric) of FALSE voor categorische variabelen  
* value: gemeten waarde van de variabele; zowel kwantitatieve als kwalitatieve metingen als tekst
* value_numeric: numerieke waarde van value
* is_above_LOQ & is_below_LOQ: LOQ = limit of quantification; indien een meting niet exact kan bepaald worden, wordt aangeduid dat de variabele minstens of maximaal een bepaalde waarde heeft. Bijvoorbeeld in de Grensmaas, waar het niet veilig is om al wadend de waterdiepte te bepalen wordt tijdens de veldopname genoteerd dat de waterdiepte minstens 1.5 m diep is; is_above_LOQ is een TRUE/FALSE-veld & zal in dit geval TRUE zijn; idem voor secchi-diepte en slib-diepte  
* unit: eenheid van meting  

### layerqual
```{r}
layerqual <- layerqual_31xx %>% 
  mutate(var = case_when(
           var == "Eutrofiering beperkte lijst 3160" ~ "eutrofiering_3160",
           var == "Isoëtiden (3110)" ~ "isoetiden_3110",
           var == "Verzuring beperkte lijst 3160" ~ "verzuring_3160", 
           TRUE ~ var),
         value_numeric = case_when(
           value == "0-x-1" ~ 0.5,
           TRUE ~ as.numeric(value)),
         value_description = NA) %>% 
  select(survey, recording_givid, user_reference, var_code, var, value, 
         value_description, value_numeric) %>% 
  mutate(is_below_LOQ = FALSE, 
         is_above_LOQ = FALSE, 
         is_numeric = TRUE,
         unit = "%")
```

voor 3160 verschil tussen LSVI versie 2 en versie 3 door verschillende soortenlijsten; op het veld van beide groepen het percentage ingeschat. 

### combined

= site_characteristics = structure + layer

```{r}
site_characteristics <- bind_rows(structure, layerqual) %>%
    mutate(var = str_to_lower(var),
           var = str_remove(var, 
                             paste(c(" \\(\\%\\)", " in meter", " in m"), 
                                   collapse = "|")),
           var = str_remove(var, "31xx_lsvi_|31xx_"),
           value = str_to_lower(value)) 
```

replace NA in var en value_description 
```{r}
# to do: moet eigenlijk opgelost worden in INBOVEG (opvolgen)
tbl_var <- site_characteristics %>% 
  select(survey, var_code, var2 = var) %>% 
  filter(!is.na(var2)) %>% 
  distinct()

tbl_value_description <- site_characteristics %>% 
  select(survey, value, vd2 = value_description) %>% 
  filter(!is.na(vd2)) %>% 
  distinct()

site_characteristics <- site_characteristics %>%  
  left_join(tbl_var, by = c("survey", "var_code")) %>% 
  mutate(var = var2) %>% 
  select(-var2) %>% 
  left_join(tbl_value_description, by = c("survey", "value")) %>% 
  mutate(value_description = vd2) %>% 
  select(-vd2) 
```

```{r}
site_characteristics %>% 
  head() %>% 
  kable() %>% 
  kable_styling() %>% 
  scroll_box(width = "800px")
```

controle dubbele records site characteristics
```{r}
doublerecords_site_characteristics <- site_characteristics %>%
  group_by(recording_givid, var_code, value) %>%
  mutate(n_records = n()) %>%
  ungroup() %>%
  filter(n_records > 1)
doublerecords_site_characteristics
```


## vegetation data

lijst van 'my taxa' (niet in inboveg-lijsten)
```{r}
vegetation_31xx %>% 
  filter(is.na(name_scientific)) %>% 
  distinct(name_original) %>% 
  arrange(name_original)
```

rearrangement of vegetation
```{r}
vegetation <- vegetation_31xx %>% 
  mutate(name = ifelse(is.na(name_scientific), name_original, name_scientific),
         name = case_when(
           name_original %in% c("draadwier", "Draadwier spec.") ~ "Draadwier",
           name_original %in% 
             c("Hydrodictyon reticulatum (Linnaeus) Bory", 
               "Hydrodictyon reticulatum Lagerh.") ~ "Hydrodictyon reticulatum",
           name_original %in% 
             c("kroossoorten", 
               "kroossoorten (= Lemna sp., Spirodela polyrhiza, Wolffia arrhiza Uitz. Lemna trisulca)",
               "Kroossoorten (= Lemna sp., Spirodela polyrhiza, Wolffia arrhiza Uitz. Lemna trisulca)") ~ "Lemna",
            TRUE ~ name_original)) %>% 
  # synoniemen van my taxa oplossen & deze veranderen zodat deze leesbaar zijn door LSVI-rekenmodule 
  select(survey, recording_givid, name, phenology_code, species_cover_code, 
         species_cover, scale) %>% 
  distinct()  # sommige soorten staan er anders dubbel in omdat ze aan verschillende verstoringslagen zijn gekoppeld: Agrostis canina, ...

```

Sommige taxa zijn een groepering van soorten en hebben geen wetenschappelijke naam in INBOVEG. Voor de ontbrekende namen bij name_scientific, wordt de name_original overgenomen in de 'name'.

```{r}
vegetation %>% 
  head() %>% 
  kable() %>% 
  kable_styling() %>% 
  scroll_box(width = "800px")
```

controle dubbele records vegetation
```{r}
doublerecords_vegetation <- vegetation %>%
  group_by(recording_givid, name, phenology_code) %>%
  mutate(n_records = n()) %>%
  ungroup() %>%
  filter(n_records > 1)
doublerecords_vegetation
```

# data export

```{r}
write.csv2(header, paste0(path, "/HT31xx_header.csv"))
write.csv2(site_characteristics, paste0(path, "/HT31xx_site_characteristics.csv"))
write.csv2(vegetation, paste0(path, "/HT31xx_vegetation.csv"))

write_vc(header, "HT31xx_header", root = path, 
         sorting = c("recording_givid"), strict = FALSE)
write_vc(site_characteristics, "HT31xx_site_characteristics", root = path, 
         sorting = c("recording_givid", "var", "value"), strict = FALSE)
write_vc(vegetation, "HT31xx_vegetation", root = path, 
         sorting = c("recording_givid", "name", "phenology_code"))
```
