---
title: "calculation of LSVI of surveys HT31xx and HT2190a"
author: "An Leyssen"
date: "`r lubridate::now()`"
output: 
  html_document:
    number_sections: yes
    toc: TRUE
    toc_float:
      collapsed: FALSE
      smooth_scroll: FALSE
    code_folding: show
editor_options: 
  chunk_output_type: console
---

```{r setup, include=FALSE}
knitr::opts_chunk$set(echo = TRUE)
```

```{r, warning = FALSE, message = FALSE}
library(tidyverse)
library(kableExtra)
library(git2rdata)
library(n2khab)
library(LSVI)
maakConnectiePool()
```

# import data

```{r}
path <- str_c(fileman_up("n2khab-mhq-data"), "/processed/inboveg_mhq_aq")

header <- read_vc("HT31xx_header", root = path)
site_characteristics <- read_vc("HT31xx_site_characteristics", root = path)
vegetation <- read_vc("HT31xx_vegetation", root = path)
```
to do (later): link maken met xls met svz van monitoring


# invoervereisten en soortenlijsten LSVI-rekenmodule 
voor stilstaande wateren (versie 3)

```{r}
invoervereisten <- geefInvoervereisten(Versie = "Versie 3", 
                    Habitattype = c("3110", "3130", "3140", "3150", "3160", "2190")) 

invoervereisten %>% 
  kable() %>% 
  kable_styling() %>% 
  scroll_box(width = "800px")

soortenlijsten <- geefSoortenlijst(Versie = "Versie 3",
                                   Habitattype = c("3110", "3130", "3140", "3150", "3160", "2190"),
                                   Taxonlijsttype = "alle")
```


# data omvormen naar vereiste structuur

## data_habitat
```{r}
data_habitat <- header %>% 
  filter(suitable_mhq == TRUE) %>% 
  select(ID = recording_givid, survey, user_reference, location, date, latitude, 
         longitude, type_observed, reliability, Habitattype = type_observed)  
```

```{r}
data_habitat %>% 
  head() %>% 
  kable() %>% 
  kable_styling()
```

## data_voorwaarden

```{r}
rel_var <- c("horst", "7140o", "Subm", "Chara", 
             "Helo", "HabVl", "verst", 
             "BooOv", "MonoR", "Boom",
             "Eutro", "Invas", "Vzuur", "chara") # codes van inboveg
# overeenkomstige criterium en indicator van LSVI-rekenmodule
Criterium <- c(rep("Structuur", 10), rep("Verstoring", 3), "Vegetatie") 
Indicator <- c(rep("horizontale structuur", 4), 
               rep("verticale structuur", 3),
               "bedekking overhangende bomen en struiken","robuuste monocotylen",
               "verbossing", "eutrofiëring", "invasieve exoten", "verzuring", 
               "sleutelsoorten")
Voorwaarde <- c("grootste vegetatievlek in m²", "contact met 7110 of 7140_oli",
                "bedekking submerse vegetatie", "bedekking kranswieren",
                "bedekking helofyten", "% begroeid met opgaande vegetatie",
                "aandeel isoëtiden > overige groeivormen", 
                "bedekking overhangende bomen en struiken",
                "bedekking robuuste monocotylen", "bedekking verbossing",
                "bedekking eutrofiëring", "bedekking invasieve exoten", "bedekking verzuring",
                "kranswiervelden voor > = 50 % sleutelsoorten")
Type <- c("Decimaal getal", "Ja/nee", rep("Percentage", 4), "Ja/nee", 
                   rep("Percentage", 6), "Ja/nee")

invoervereisten_join <- data.frame(rel_var, Criterium, Indicator, Voorwaarde, 
                                   Type) %>% 
  mutate(Invoertype = NA)
# suggestie Toon: var in HT31xx_data_prep direct veranderen in Voorwaarde (to do later)
```

```{r}
sites_3160 <- data_habitat %>% 
  filter(Habitattype == "3160")

site_characteristics_join <- site_characteristics %>% 
  semi_join(data_habitat, by = c("recording_givid" = "ID")) %>% 
  filter(var_code %in% c(rel_var, "VZuSS")) %>% 
  filter(!(var_code == "Vzuur" & recording_givid %in% sites_3160$ID)) %>% 
  # verwijder de %verzuring inclusief pitrus; deze is niet relevant voor LSVI-beoordeling versie 3
  mutate(var_code = ifelse((var_code == "VZuSS" & recording_givid %in% sites_3160$ID),
                             "Vzuur", var_code)) %>% 
  # vervang de code van VZuSS door Vzuur, naar analogie met de rest
  left_join(invoervereisten_join, by = c("var_code" = "rel_var"))

data_voorwaarden_num <- site_characteristics_join %>% 
  filter(is_numeric == TRUE) %>% 
  mutate(value_calc = case_when(
    is_below_LOQ == TRUE ~ value_numeric/2, # halvering voor waarden < x 
    is_above_LOQ == TRUE ~ value_numeric, # waarde overnemen voor > x
    TRUE ~ value_numeric)) %>%
  mutate(value_calc = as.character(value_calc)) %>% 
  # omdat omzetting van g10m² naar interval zorgt voor characters 
  select(ID = recording_givid, Criterium, Indicator, Voorwaarde, 
         Waarde = value_calc, Type, Invoertype, Eenheid = unit)

data_voorwaarden_class <- site_characteristics_join %>% 
  filter(is_numeric == FALSE) %>%
  mutate(Waarde = case_when(
    (var_code == "horst" & value == "g10m²") ~ "10.01-20", 
    (var_code == "horst" & value == "10m2") ~ "1-10", 
    (var_code == "horst" & value == "1m2") ~ "0-0.99", 
    (var_code == "chara" & value == "49ss") ~ "0",
    (var_code == "chara" & value == "51ss") ~ "1",
    (var_code == "7140o" & value == "ja") ~ "1",
    (var_code == "7140o" & value == "nee") ~ "0",
    (var_code == "verst" & value == "gisoe") ~ "1",
    (var_code == "verst" & value == "kisoe") ~ "0"),
    Eenheid = NA) %>% 
  filter(!is.na(Waarde)) %>% 
  select(ID = recording_givid, Criterium, Indicator, Voorwaarde, 
         Waarde, Type, Invoertype, Eenheid) 

data_voorwaarden <- add_row(data_voorwaarden_num, data_voorwaarden_class)  
```

voor de horizontale structuur (horst) wordt een waarde verwacht in de LSVI-rekenmodule. Tijdens veldwerk wordt dit echter in klassen genoteerd; als tussenoplossing wordt voorlopig het midden van de klassengrenzen gebruikt in de rekenmodule.

```{r}
data_voorwaarden %>% 
  head() %>% 
  kable() %>% 
  kable_styling()
```

## data_soortenkenmerken
```{r}
data_soortenkenmerken <- vegetation %>% 
  mutate(name = case_when(
    name == "Chara hispida L." ~ "Chara major",
    # Chara hispida L. wordt niet herkend door berekenLSVIbasis; 
    # door omzetting naar de oude naam Chara major wordt dit wel correct doorgerekend; 
    # to do (later) aanpassing in inboveg-survey: 
    # 1/ toevoeging Chara hispida aan Futon-lijst of 
    # juiste Futon-lijst toevoegen aan survey (Sophie V./Pieter VdB); 
    # 2/ daarna aanpassen in LSVI-rekenmodule (Els L.)
    name == "Warnstorfia fluitans (Hedw.) Loeske" ~ "Warnstorfia fluitans groep",
    name == "Enteromorpha spec." ~ "Enteromorpha",
    # omvormen naar taxanamen die wel herkend worden door LSVI-rekenmodule
    TRUE ~ name)) %>%
  semi_join(data_habitat, by = c("recording_givid" = "ID")) %>% 
  select(ID = recording_givid, Kenmerk = name, Waarde = species_cover_code) %>%
  mutate(Vegetatielaag = NA, TypeKenmerk = "soort_Latijn", Type = "Categorie",
         Invoertype = "TANSLEY MEREN", Eenheid = NA)
```

```{r}
data_soortenkenmerken %>% 
  head() %>% 
  kable() %>% 
  kable_styling() 
```


# berekening LSVI

```{r}
resultaat <- berekenLSVIbasis(
  Versie = "Versie 3",
  Kwaliteitsniveau = "1",
  Data_habitat = data_habitat,
  Data_voorwaarden = data_voorwaarden,
  Data_soortenKenmerken = data_soortenkenmerken,
  Aggregatiemethode = "RapportageHR",
  na.rm = TRUE)
```

Warning messages:
1: In invoercontroleData_soortenKenmerken(Data_soortenKenmerken, ConnectieLSVIhabitats,  :
  Bij Data_soortenKenmerken is niet voor alle soorten de kolom Vegetatielaag ingevuld
  --> Vegetatielaag niet ingevuld; geen probleem, wordt niet gebruikt in LSVI-bepaling

2: In berekenLSVIbasis(Versie = "Versie 3", Kwaliteitsniveau = "1",  :
  Volgende records uit Data_voorwaarden kunnen niet gekoppeld worden aan indicatoren uit de databank omdat de criterium-indicator-voorwaarde-combinatie niet voorkomt bij de LSVI-regels van het opgegeven habitattype: 
  <IV2021110112004579, Structuur, verticale structuur, bedekking helofyten> 
  --> habitattype 3130n; opmerking te negeren; dit werd extra genoteerd  
  <IV2021103012423456, Structuur, horizontale structuur, grootste vegetatievlek in m²>
  --> habitattype 3160; opmerking te negeren; dit werd extra genoteerd 

3: In berekenLSVIbasis(Versie = "Versie 3", Kwaliteitsniveau = "1",  :
  De waarde(n) voor de voorwaarde(n) contact met 7110 of 7140_oli, % begroeid met opgaande vegetatie (VoorwaardeID 2139, 2) kunnen niet berekend worden voor opname(n) IV2021012910413902, IV2021103012423456, IV2023011817014307,... Geef de waarde voor deze voorwaarde rechtstreeks in als input van de functie 'berekenLSVIBasis' via tabel 'Data_voorwaarden' (zie ?berekenLSVIbasis voor meer info). Vermeld hierbij Criterium = Structuur, Indicator = horizontale structuur, verticale structuur en Voorwaarde = contact met 7110 of 7140_oli, % begroeid met opgaande vegetatie.
  --> missing values; aan te vullen door Jo/Kevin (to do opvolgen; ook voor 2190)

4: There were 2 warnings in `summarise()`.
The first warning was:
ℹ In argument: `Index_min_criterium = min(.data$Verschilscore, na.rm = na.rm)`.
ℹ In group 1321: `ID = "IV2021012910413902"`, `Habitattype = "3160"`, `Versie = "Versie 3"`, `Criterium = "Structuur"`, `Kwaliteitsniveau =
  1`.
  --> wellicht door missing values (to do opvolgen)
  
Caused by warning in `min()`:
! no non-missing arguments to min; returning Inf
ℹ Run dplyr::last_dplyr_warnings() to see the 1 remaining warning. 
  --> te negeren

```{r}
ResDetail <- resultaat$Resultaat_detail %>% 
  select(-`Habitattype.y`)# kolomnaam gebruikt voor zowel habitattype als -subtype
ResCrit <- resultaat$Resultaat_criterium
ResInd <- resultaat$Resultaat_indicator %>% 
  select(-`Habitattype.y`)# kolomnaam gebruikt voor zowel habitattype als -subtype
ResGlob <- resultaat$Resultaat_globaal

ResKT <- ResDetail %>%
  select(ID, survey, user_reference, location, date, latitude, Habitattype, 
         reliability, Versie, Voorwaarde, Status_voorwaarde) %>%
  spread(key = Voorwaarde, value = Status_voorwaarde) %>% 
  arrange(Habitattype)
```


# resultaat
```{r}
resultaat_tabel <- ResKT %>% 
  select(location, Habitattype, date, Versie, 
         `% begroeid met opgaande vegetatie`:`kranswiervelden voor > = 50 % sleutelsoorten`) 
resultaat_tabel %>% 
  kable() %>% 
  column_spec(5, background = ifelse(is.na(resultaat_tabel[5]), "white", 
                            ifelse(resultaat_tabel[5] == TRUE, "green", "red"))) %>%  
  column_spec(6, background = ifelse(is.na(resultaat_tabel[6]), "white", 
                            ifelse(resultaat_tabel[6] == TRUE, "green", "red"))) %>% 
  column_spec(7, background = ifelse(is.na(resultaat_tabel[7]), "white", 
                            ifelse(resultaat_tabel[7] == TRUE, "green", "red"))) %>% 
  column_spec(8, background = ifelse(is.na(resultaat_tabel[8]), "white", 
                            ifelse(resultaat_tabel[8] == TRUE, "green", "red"))) %>% 
  column_spec(9, background = ifelse(is.na(resultaat_tabel[9]), "white", 
                            ifelse(resultaat_tabel[9] == TRUE, "green", "red"))) %>% 
  column_spec(10, background = ifelse(is.na(resultaat_tabel[10]), "white", 
                            ifelse(resultaat_tabel[10] == TRUE, "green", "red"))) %>% 
  column_spec(11, background = ifelse(is.na(resultaat_tabel[11]), "white", 
                            ifelse(resultaat_tabel[11] == TRUE, "green", "red"))) %>% 
  column_spec(12, background = ifelse(is.na(resultaat_tabel[12]), "white", 
                            ifelse(resultaat_tabel[12] == TRUE, "green", "red"))) %>% 
  column_spec(13, background = ifelse(is.na(resultaat_tabel[13]), "white", 
                            ifelse(resultaat_tabel[13] == TRUE, "green", "red"))) %>% 
  column_spec(14, background = ifelse(is.na(resultaat_tabel[14]), "white", 
                            ifelse(resultaat_tabel[14] == TRUE, "green", "red"))) %>% 
  column_spec(15, background = ifelse(is.na(resultaat_tabel[15]), "white", 
                            ifelse(resultaat_tabel[15] == TRUE, "green", "red"))) %>% 
  column_spec(16, background = ifelse(is.na(resultaat_tabel[16]), "white", 
                            ifelse(resultaat_tabel[16] == TRUE, "green", "red"))) %>%
  kable_styling() %>% 
  scroll_box(height = "500px")
# to do (later): code opmaak inkorten
```

figuur eindoordeel per locatie
```{r}
ResGlob %>% 
  mutate(Habitattype = as.factor(Habitattype), 
         Status2 = ifelse(Status == T, "gunstig", "ongunstig")) %>% 
  ggplot(aes(x = Habitattype, fill = Status2)) +
  geom_bar()
```


# export resultaten 

```{r}
write.csv2(ResDetail, paste0(path, "/HT31xx_ResultaatLSVI_detail.csv"))
write.csv2(ResCrit, paste0(path, "/HT31xx_ResultaatLSVI_criteria.csv"))
write.csv2(ResInd, paste0(path, "/HT31xx_ResultaatLSVI_indicatoren.csv"))
write.csv2(ResGlob, paste0(path, "/HT31xx_ResultaatLSVI_globaal.csv"))

write.csv2(ResKT, paste0(path, "/HT31xx_ResultaatLSVI_kruistabel.csv"))

write_vc(ResDetail, "HT31xx_ResDetail", root = path, strict = FALSE,
         sorting = c("ID", "user_reference", "Criterium", "Indicator", "Voorwaarde"))
write_vc(ResCrit, "HT31xx_ResCrit", root = path, strict = FALSE,
         sorting = c("ID", "Criterium"))
write_vc(ResInd, "HT31xx_ResInd", root = path, strict = FALSE,
         sorting = c("ID", "Criterium", "Indicator"))
write_vc(ResGlob, "HT31xx_ResGlob", root = path, strict = FALSE,
         sorting = c("ID"))
```
