---
title: "calculation of LSVI of survey HT31xx"
author: "An Leyssen"
date: "`r lubridate::now()`"
output: 
  html_document:
    number_sections: yes
    toc: TRUE
    toc_float:
      collapsed: FALSE
      smooth_scroll: FALSE
    code_folding: show
editor_options: 
  chunk_output_type: console
---

```{r setup, include=FALSE}
knitr::opts_chunk$set(echo = TRUE)
```

```{r, warning = FALSE, message = FALSE}
library(tidyverse)
library(kableExtra)
library(git2rdata)
library(n2khab)
library(LSVI)
maakConnectiePool()
```

# import data

```{r}
path <- str_c(fileman_up("n2khab-mhq-data"), "/processed/inboveg_mhq_aq")

header <- read_vc("HT31xx_header", root = path)
site_characteristics <- read_vc("HT31xx_site_characteristics", root = path)
vegetation <- read_vc("HT31xx_vegetation", root = path)
```
to do (later): link maken met xls met svz van monitoring


# invoervereisten en soortenlijsten LSVI-rekenmodule 
voor stilstaande wateren (versie 3)

```{r}
invoervereisten <- geefInvoervereisten(Versie = "Versie 3", 
                    Habitattype = c("3110", "3130", "3140", "3150", "3160")) 

invoervereisten %>% 
  kable() %>% kable_styling() %>% scroll_box(width = "800px")

soortenlijsten <- geefSoortenlijst(Versie = "Versie 3",
                                   Habitattype = c("3110", "3130", "3140", "3150", "3160"),
                                   Taxonlijsttype = "alle")
```

to do (later): 2190a toevoegen


# data omvormen naar vereiste structuur

## data_habitat
```{r}
data_habitat <- header %>% 
  filter(suitable_mhq == TRUE) %>% 
  select(ID = recording_givid, survey, user_reference, location, date, latitude, 
         longitude, type_observed, reliability, Habitattype = type_observed)  
```

```{r}
data_habitat %>% head() %>% kable() %>% kable_styling()
```

## data_voorwaarden

```{r}
rel_var <- c("horst", "7140o", "Helo", "HabVl", "verst", 
             "Eutro", "Invas", "Vzuur", "chara")
Criterium <- c("Structuur", "Structuur", "Structuur", "Structuur", "Structuur", 
               "Verstoring", "Verstoring", "Verstoring", 
               "Vegetatie")
Indicator <- c("horizontale structuur", "horizontale structuur", 
               "verticale structuur", "verticale structuur", "verticale structuur", 
               "eutrofiëring", "invasieve exoten", "verzuring", 
               "sleutelsoorten")
Voorwaarde <- c("grootste vegetatievlek in m²", "contact met 7110 of 7140_oli",
                "bedekking helofyten", "% begroeid met opgaande vegetatie",
                "aandeel isoëtiden > overige groeivormen", "bedekking eutrofiëring",
                "bedekking invasieve exoten", "bedekking verzuring",
                "kranswiervelden voor > = 50 % sleutelsoorten")
Type <- c("Decimaal getal", "Ja/nee", 
                   "Percentage", "Percentage", "Ja/nee", 
                   "Percentage", "Percentage", "Percentage",
                   "Ja/nee")

invoervereisten_join <- data.frame(rel_var, Criterium, Indicator, Voorwaarde, 
                                   Type) %>% 
  mutate(Invoertype = NA)
# to do: niet zo elegant; @Toon of @Els: betere suggestie?

sites_3160 <- data_habitat %>% 
  filter(Habitattype == "3160")

site_characteristics_join <- site_characteristics %>% 
  semi_join(data_habitat, by = c("recording_givid" = "ID")) %>% 
  filter(var_code %in% c(rel_var, "VZuSS")) %>% 
  filter(!(var_code == "Vzuur" & recording_givid %in% sites_3160$ID)) %>% 
  # verwijder de %verzuring inclusief pitrus; deze is niet relevant voor LSVI-beoordeling versie 3
  mutate(var_code = ifelse((var_code == "VZuSS" & recording_givid %in% sites_3160$ID),
                             "Vzuur", var_code)) %>% 
  # vervang de code van VZuSS door Vzuur, naar analogie met de rest
  left_join(invoervereisten_join, by = c("var_code" = "rel_var"))

data_voorwaarden_num <- site_characteristics_join %>% 
  filter(is_numeric == TRUE) %>% 
  mutate(value_calc = case_when(
    is_below_LOQ == TRUE ~ value_numeric/2, # halvering voor waarden < x 
    is_above_LOQ == TRUE ~ value_numeric, # waarde overnemen voor > x
    TRUE ~ value_numeric)) %>%
  select(ID = recording_givid, Criterium, Indicator, Voorwaarde, 
         Waarde = value_calc, Type, Invoertype, Eenheid = unit)

data_voorwaarden_class <- site_characteristics_join %>% 
  filter(is_numeric == FALSE) %>%
  mutate(Waarde = case_when(
    (var_code == "horst" & value == "g10m²") ~ 15, # to do: laten aanpassen in LSVI-rekenmodule
    (var_code == "horst" & value == "10m2") ~ 5,
    (var_code == "horst" & value == "1m2") ~ 0.5,
    (var_code == "chara" & value == "49ss") ~ 0,
    (var_code == "chara" & value == "51ss") ~ 1,
    (var_code == "7140o" & value == "ja") ~ 1,
    (var_code == "7140o" & value == "nee") ~ 0,
    (var_code == "verst" & value == "gisoe")~ 1,
    (var_code == "verst" & value == "kisoe") ~ 0),
    Eenheid = NA) %>% 
  filter(!is.na(Waarde)) %>% 
  select(ID = recording_givid, Criterium, Indicator, Voorwaarde, 
         Waarde, Type, Invoertype, Eenheid) 

data_voorwaarden <- add_row(data_voorwaarden_num, data_voorwaarden_class)  
  
```

voor de horizontale structuur (horst) wordt een waarde verwacht in de LSVI-rekenmodule. Tijdens veldwerk wordt dit echter in klassen genoteerd; als tussenoplossing wordt voorlopig het midden van de klassengrenzen gebruikt in de rekenmodule.

```{r}
data_voorwaarden %>% head() %>% kable() %>% kable_styling()
```

## data_soortenkenmerken
```{r}
# de volgende opnames er even uit laten (meerdere verschillende bedekkingen per opname) 
# to do: opvolgen & evt max per soort nemen --> zie script HT3260
eruit <- c("IV2018082008201439", "IV2020100110560092", "IV2021102610593198")

data_soortenkenmerken <- vegetation %>% 
  filter(!(recording_givid %in% eruit)) %>% # to do: schrappen indien niet meer relevant
  mutate(name = case_when(
    name == "Chara hispida L." ~ "Chara major",
    # Chara hispida L. wordt niet herkend door berekenLSVIbasis; 
    # de oude naam Chara major wordt nog gebruikt 
    # --> to do: laten aanpassen in databank achter LSVI-rekenmodule
    name == "draadwier" ~ "Draadwier", 
    # omvormen naar taxanamen die wel herkend worden door LSVI-rekenmodule
    name == "Warnstorfia fluitans (Hedw.) Loeske" ~ "Warnstorfia fluitans groep",
    name == "kroossoorten" ~ "Lemna",
    name == "Enteromorpha spec." ~ "Enteromorpha",
    TRUE ~ name)) %>%
  semi_join(data_habitat, by = c("recording_givid" = "ID")) %>% 
  select(ID = recording_givid, Kenmerk = name, Waarde = species_cover_code) %>%
  mutate(Vegetatielaag = NA, TypeKenmerk = "soort_Latijn", Type = "Categorie",
         Invoertype = "TANSLEY MEREN", Eenheid = NA)
```

```{r}
data_soortenkenmerken %>% head() %>% kable() %>% kable_styling() 
```


# berekening LSVI

```{r}
resultaat <- berekenLSVIbasis(
  Versie = "Versie 3",
  Kwaliteitsniveau = "1",
  Data_habitat = data_habitat,
  Data_voorwaarden = data_voorwaarden,
  Data_soortenKenmerken = data_soortenkenmerken,
  Aggregatiemethode = "1-out-all-out",
  na.rm = TRUE)
```

Warning messages:
1. Problem while computing `Canonicalname = berekenCanonicalname(.data$Kenmerk)`.
ℹ rgbif::parsenames() is deprecated since rgbif 3.7.3, use rgbif::name_parse() instead.--> aan Els door te geven (to do)  
2. In invoercontroleData_soortenKenmerken(Data_soortenKenmerken,  ... :
  Volgende soortnamen zijn niet teruggevonden in de databank: draadwier, Warnstorfia fluitans (Hedw.) Loeske, kroossoorten, Enteromorpha spec., Chara hispida.  Check de spelling en/of laat de auteursnaam weg bij genera. --> **Chara hispida wordt niet herkend = probleem, want is een typische soort, dus bedekkingen tellen mee --> to do opvolgen; voorlopig veranderd naar oude naam Chara major**  --> overige soorten ook vervangen; dus deze warning wordt niet meer getoond
3. In invoercontroleData_soortenKenmerken(Data_soortenKenmerken,  ... :
  Voor opname IV2017032009171774 zijn in de NA de synoniemen 'draadwier' en 'kroossoorten' beschouwd als eenzelfde taxon met aggregatie van de bedekkingen (rekening houdend met gedeeltelijke overlap); ... --> foute aggregatie; maar effectieve bedekkingen zijn opgegeven, dus te negeren  
4: In invoercontroleData_soortenKenmerken(Data_soortenKenmerken,  ... :
  Bij Data_soortenKenmerken is niet voor alle soorten de kolom Vegetatielaag ingevuld --> Vegetatielaag niet ingevuld; geen probleem, wordt niet gebruikt in LSVI-bepaling
5: In berekenLSVIbasis(Versie = "Versie 3", Kwaliteitsniveau = "1",  ... :
  Volgende records uit Data_voorwaarden kunnen niet gekoppeld worden aan indicatoren uit de databank omdat de criterium-indicator-voorwaarde-combinatie niet voorkomt bij de LSVI-regels van het opgegeven habitattype:  
  - <IV2021110112004579, Structuur, verticale structuur, bedekking helofyten>  --> habitattype 3130n; opmerking te negeren; dit werd extra genoteerd  
  - <IV2021103012423456, Structuur, horizontale structuur, grootste vegetatievlek in m²> 
  --> habitattype 3160; opmerking te negeren; dit werd extra genoteerd  
6: In berekenLSVIbasis(Versie = "Versie 3", Kwaliteitsniveau = "1",  ... :
  De waarde(n) voor de voorwaarde(n) contact met 7110 of 7140_oli (VoorwaardeID 1964) kunnen niet berekend worden voor opname(n) IV2021012910413902, IV2021103012423456. Geef de waarde voor deze voorwaarde rechtstreeks in als input van de functie 'berekenLSVIBasis' via tabel 'Data_voorwaarden' (zie ?berekenLSVIbasis voor meer info). Vermeld hierbij Criterium = Structuur, Indicator = horizontale structuur en Voorwaarde = contact met 7110 of 7140_oli. --> missing values; aan te vullen door Jo/Kevin (to do)  
7-11: In min(.data$Verschilscore, na.rm = na.rm) :
  no non-missing arguments to min; returning Inf --> te negeren

```{r}
ResDetail <- resultaat$Resultaat_detail %>% 
  select(-`Habitattype.y`)# bug in berekenLSVIbasis()?
ResCrit <- resultaat$Resultaat_criterium
ResInd <- resultaat$Resultaat_indicator %>% 
  select(-`Habitattype.y`)# bug in berekenLSVIbasis()?
ResGlob <- resultaat$Resultaat_globaal

ResKT <- ResDetail %>%
  select(ID, survey, user_reference, location, date, latitude, Habitattype, 
         reliability, Versie, Voorwaarde, Status_voorwaarde) %>%
  spread(key = Voorwaarde, value = Status_voorwaarde) %>% 
  arrange(Habitattype)
```


# resultaat
```{r}
resultaat_tabel <- ResKT %>% 
  select(location, Habitattype, date, Versie, `% begroeid met opgaande vegetatie`:`kranswiervelden voor > = 50 % sleutelsoorten`) 
resultaat_tabel %>% 
  kable() %>% 
  column_spec(5, background = ifelse(is.na(resultaat_tabel[5]), "white", 
                            ifelse(resultaat_tabel[5] == TRUE, "green", "red"))) %>%  
  column_spec(6, background = ifelse(is.na(resultaat_tabel[6]), "white", 
                            ifelse(resultaat_tabel[6] == TRUE, "green", "red"))) %>% 
  column_spec(7, background = ifelse(is.na(resultaat_tabel[7]), "white", 
                            ifelse(resultaat_tabel[7] == TRUE, "green", "red"))) %>% 
  column_spec(8, background = ifelse(is.na(resultaat_tabel[8]), "white", 
                            ifelse(resultaat_tabel[8] == TRUE, "green", "red"))) %>% 
  column_spec(9, background = ifelse(is.na(resultaat_tabel[9]), "white", 
                            ifelse(resultaat_tabel[9] == TRUE, "green", "red"))) %>% 
  column_spec(10, background = ifelse(is.na(resultaat_tabel[10]), "white", 
                            ifelse(resultaat_tabel[10] == TRUE, "green", "red"))) %>% 
  column_spec(11, background = ifelse(is.na(resultaat_tabel[11]), "white", 
                            ifelse(resultaat_tabel[11] == TRUE, "green", "red"))) %>% 
  column_spec(12, background = ifelse(is.na(resultaat_tabel[12]), "white", 
                            ifelse(resultaat_tabel[12] == TRUE, "green", "red"))) %>% 
  column_spec(13, background = ifelse(is.na(resultaat_tabel[13]), "white", 
                            ifelse(resultaat_tabel[13] == TRUE, "green", "red"))) %>% 
  column_spec(14, background = ifelse(is.na(resultaat_tabel[14]), "white", 
                            ifelse(resultaat_tabel[14] == TRUE, "green", "red"))) %>% 
  column_spec(15, background = ifelse(is.na(resultaat_tabel[15]), "white", 
                            ifelse(resultaat_tabel[15] == TRUE, "green", "red"))) %>% 
  column_spec(16, background = ifelse(is.na(resultaat_tabel[16]), "white", 
                            ifelse(resultaat_tabel[16] == TRUE, "green", "red"))) %>%
  kable_styling() %>% 
  scroll_box(height = "500px")
# to do (later): code opmaak inkorten


```

figuur eindoordeel per locatie
```{r}
ResGlob %>% 
  mutate(Habitattype = as.factor(Habitattype), 
         Status2 = ifelse(Status == T, "gunstig", "ongunstig")) %>% 
  ggplot(aes(x = Habitattype, fill = Status2)) +
  geom_bar()
```


# export resultaten 

```{r}
write.csv2(ResDetail, paste0(path, "/HT31xx_ResultaatLSVI_detail.csv"))
write.csv2(ResCrit, paste0(path, "/HT31xx_ResultaatLSVI_criteria.csv"))
write.csv2(ResInd, paste0(path, "/HT31xx_ResultaatLSVI_indicatoren.csv"))
write.csv2(ResGlob, paste0(path, "/HT31xx_ResultaatLSVI_globaal.csv"))

write.csv2(ResKT, paste0(path, "/HT31xx_ResultaatLSVI_kruistabel.csv"))

write_vc(ResDetail, "HT31xx_ResDetail", root = path, strict = FALSE,
         sorting = c("ID", "user_reference", "Criterium", "Indicator", "Voorwaarde"))
write_vc(ResCrit, "HT31xx_ResCrit", root = path, strict = FALSE,
         sorting = c("ID", "Criterium"))
write_vc(ResInd, "HT31xx_ResInd", root = path, strict = FALSE,
         sorting = c("ID", "Criterium", "Indicator"))
write_vc(ResGlob, "HT31xx_ResGlob", root = path, strict = FALSE,
         sorting = c("ID"))
```
