---
title: "data exploration of survey HT31xx"
author: "An Leyssen"
date: "`r lubridate::now()`"
output: 
  html_document:
    number_sections: yes
    toc: TRUE
    toc_float:
      collapsed: FALSE
      smooth_scroll: FALSE
    code_folding: show
editor_options: 
  chunk_output_type: console
---

```{r setup, include=FALSE}
knitr::opts_chunk$set(echo = TRUE)
```

```{r, warning = FALSE, message = FALSE}
library(tidyverse)
library(kableExtra)
library(git2rdata)
library(n2khab)
```

# import data

```{r}
path <- str_c(fileman_up("n2khab-mhq-data"), "/processed/inboveg_mhq_aq")

header <- read_vc("HT31xx_header", root = path)
site_characteristics <- read_vc("HT31xx_site_characteristics", root = path)
vegetation <- read_vc("HT31xx_vegetation", root = path)
```


# data exploration

## structuur dataset

### header
```{r}
header %>% head() %>% kable() %>% kable_styling() %>% scroll_box(width = "800px")
```

### site_characteristics
```{r}
site_characteristics %>% head() %>% kable() %>% kable_styling() %>% scroll_box(width = "800px")
```

### vegetation
```{r}
vegetation %>% head() %>% kable() %>% kable_styling() %>% scroll_box(width = "800px")
```

## graphs

### numeric variables
```{r}
site_characteristics %>% 
  filter(is_numeric == TRUE) %>% 
  mutate(value_calc = case_when(
    is_below_LOQ == TRUE ~ value_numeric/2, # halvering voor waarden < x 
    is_above_LOQ == TRUE ~ value_numeric, # waarde overnemen voor > x
    TRUE ~ value_numeric)) %>% 
  ggplot(aes(x = value_calc)) + # to do: aanpassen in HT3260_data_exploration script
  geom_histogram() +
  facet_wrap(~var_code, scales = "free")
```

### class variables
```{r}
site_characteristics %>% 
  filter(is_numeric == FALSE) %>% 
  ggplot(aes(x = value)) + 
  geom_bar() +
  facet_grid(var_code~., scales = "free") +
  coord_flip()
```

### maximale diepte versus diepteklasse
```{r}
site_characteristics %>% 
  filter(var_code %in% c("diepte_max", "diept")) %>%
  mutate(value_calc = case_when(
    is_below_LOQ == TRUE ~ value_numeric/2, # halvering voor waarden < x 
    is_above_LOQ == TRUE ~ value_numeric, # waarde overnemen voor > x
    TRUE ~ value_numeric)) %>%
  mutate(value_calc = ifelse((is_numeric == FALSE), value, value_calc)) %>% 
  select(user_reference, var_code, value_calc) %>% 
  spread(var_code, value_calc) %>% 
  filter(!is.na(diepte_max)) %>% 
  mutate(diepte_max = as.numeric(diepte_max)) %>% 
  ggplot(aes(x = diept, y = diepte_max)) + 
  geom_boxplot() +
  geom_hline(yintercept = c(2, 4, 6), color = "red", linetype = "dashed") +
  coord_flip()
```

te checken (to do: opvolgen):   
- check max diepte van 75m in lage diepteklasse  
- in klasse 2-4m één met kleinere maximale diepte (AN_DVH_007_3130n_17)  

## NA values

bepaling aantal NA voor locaties die geschikt zijn voor de habitatkwaliteitsmonitoring
```{r}
site_num_breed <- site_characteristics %>% 
  filter(is_numeric == TRUE) %>%
  select(recording_givid, user_reference, var_code, value_numeric) %>% 
  filter(!(user_reference %in% c("AN_ZAM_003_3150_17", "LI_SAH_001_3130n_18"))) %>% 
# foutmelding door dubbels Secchi AN_ZAM_003_3150_17 (wellicht ander seizoen ook ingevoerd) en LI_SAH_001_3130n_18
  # tmp verwijderd om te testen (to do structureel oplossen)
  spread(var_code, value_numeric) %>% 
  arrange(recording_givid)

site_class_breed <- site_characteristics %>% 
  filter(is_numeric == FALSE) %>%  
  group_by(recording_givid, var_code) %>% 
  count() %>% 
  spread(var_code, n) %>% 
  arrange(recording_givid) 

data_breed <- header %>% 
  left_join(site_num_breed, by = c("recording_givid", "user_reference")) %>% 
  left_join(site_class_breed, by = c("recording_givid")) %>% 
  filter(suitable_mhq == TRUE) %>%  # remove sites not suitable for monitoring
  arrange(type_observed)

N_dataset <- nrow(data_breed)
summary_dataset <- data_breed %>% 
  gather("var", "value", 
         -recording_givid, -survey, -user_reference, -location, -date, 
         -latitude, -longitude, -type_observed, reliability, -suitable_mhq, 
         -measured, 
         na.rm = TRUE) %>% 
  group_by(var, type_observed) %>% 
  summarise(number = n(),  
            sd = sd(value),
            ratio_NA = 1- (number/N_dataset))

ggplot(summary_dataset, aes(x = ratio_NA, y = var)) +
  geom_point() + 
  facet_wrap(~type_observed)
```

conclusie:  
- % sleutelsoorten niet altijd ingevuld (maar niet nodig voor LSVI-berekening)  
- maximale diepte niet overal genoteerd (nodig voor LSVI-berekening?)  
- ter info: verticale structuur zit bij 3130 na niet bij 'verst' --> zit bij HabVl!  


## accompanying species (top 10)

```{r}
vegetation %>% 
  count(name) %>% 
  arrange(desc(n)) %>% 
  top_n(10)
```
