---
title: "calculation of LSVI of surveys HT31xx and HT2190a"
author: "An Leyssen"
date: "`r lubridate::now()`"
output: 
  html_document:
    number_sections: yes
    toc: TRUE
    toc_float:
      collapsed: FALSE
      smooth_scroll: FALSE
    code_folding: show
editor_options: 
  chunk_output_type: console
---

```{r setup, include=FALSE}
knitr::opts_chunk$set(echo = TRUE)
```

```{r, warning = FALSE, message = FALSE}
library(tidyverse)
library(kableExtra)
library(git2rdata)
library(n2khab)
library(LSVI)
maakConnectiePool()
```

# import data

```{r}
path <- str_c(fileman_up("n2khab-mhq-data"), "/processed/inboveg_mhq_aq")

header <- read_vc("HT31xx_header", root = path) %>% 
  as.data.frame()
site_characteristics <- read_vc("HT31xx_site_characteristics", root = path) %>% 
  as.data.frame()
vegetation <- read_vc("HT31xx_vegetation", root = path) %>% 
  as.data.frame()
```
to do (later): link maken met xls met svz van monitoring


# invoervereisten en soortenlijsten LSVI-rekenmodule 
voor stilstaande wateren (versie 3)

```{r}
invoervereisten <- geefInvoervereisten(Versie = "Versie 3", 
                    Habitattype = c("3110", "3130", "3140", "3150", "3160", "2190")) 

invoervereisten %>% 
  kable() %>% 
  kable_styling() %>% 
  scroll_box(width = "800px") %>% 
  scroll_box(height = "500px")

soortenlijsten <- geefSoortenlijst(Versie = "Versie 3",
                                   Habitattype = c("3110", "3130", "3140", "3150", "3160", "2190"),
                                   Taxonlijsttype = "alle")
```


# data omvormen naar vereiste structuur

## data_habitat
```{r}
data_habitat <- header %>% 
  filter(suitable_mhq == TRUE,
         measured == TRUE) %>% 
  select(ID = recording_givid, survey, user_reference, location, date, latitude, 
         longitude, type_observed, reliability, Habitattype = type_observed)  
```

```{r}
data_habitat %>% 
  head() %>% 
  kable() %>% 
  kable_styling()
```

## data_voorwaarden

```{r}
rel_var <- c("horst", "7140o", "Subm", "Chara", 
             "Helo", "HabVl", "verst", 
             "BooOv", "MonoR", "Boom",
             "Eutro", "Invas", "Vzuur", "chara") # codes van inboveg
# overeenkomstige criterium en indicator van LSVI-rekenmodule
Criterium <- c(rep("Structuur", 10), rep("Verstoring", 3), "Vegetatie") 
Indicator <- c(rep("horizontale structuur", 4), 
               rep("verticale structuur", 3),
               "bedekking overhangende bomen en struiken","robuuste monocotylen",
               "verbossing", "eutrofiëring", "invasieve exoten", "verzuring", 
               "sleutelsoorten")
Voorwaarde <- c("grootste vegetatievlek in m²", "contact met 7110 of 7140_oli",
                "bedekking submerse vegetatie", "bedekking kranswieren",
                "bedekking helofyten", "% begroeid met opgaande vegetatie",
                "aandeel isoëtiden > overige groeivormen", 
                "bedekking overhangende bomen en struiken",
                "bedekking robuuste monocotylen", "bedekking verbossing",
                "bedekking eutrofiëring", "bedekking invasieve exoten", "bedekking verzuring",
                "kranswiervelden voor > = 50 % sleutelsoorten")
Type <- c("Decimaal getal", "Ja/nee", rep("Percentage", 4), "Ja/nee", 
                   rep("Percentage", 6), "Ja/nee")

invoervereisten_join <- data.frame(rel_var, Criterium, Indicator, Voorwaarde, 
                                   Type) %>% 
  mutate(Invoertype = NA)
# suggestie Toon: var in HT31xx_data_prep direct veranderen in Voorwaarde (to do later - veel werk)
```

```{r}
sites_3160 <- data_habitat %>% 
  filter(Habitattype == "3160")

site_characteristics_join <- site_characteristics %>% 
  semi_join(data_habitat, by = c("recording_givid" = "ID")) %>% 
  filter(var_code %in% c(rel_var, "VZuSS")) %>% 
  filter(!(var_code == "Vzuur" & recording_givid %in% sites_3160$ID)) %>% 
  # verwijder de %verzuring inclusief pitrus; deze is niet relevant voor LSVI-beoordeling versie 3
  mutate(var_code = ifelse((var_code == "VZuSS" & recording_givid %in% sites_3160$ID),
                             "Vzuur", var_code)) %>% 
  # vervang de code van VZuSS door Vzuur, naar analogie met de rest
  left_join(invoervereisten_join, by = c("var_code" = "rel_var"))

data_voorwaarden_num <- site_characteristics_join %>% 
  filter(is_numeric == TRUE) %>% 
  mutate(value_calc = case_when(
    is_below_LOQ == TRUE ~ value_numeric/2, # halvering voor waarden < x 
    is_above_LOQ == TRUE ~ value_numeric, # waarde overnemen voor > x
    TRUE ~ value_numeric)) %>%
  mutate(value_calc = as.character(value_calc)) %>% 
  # omdat omzetting van g10m² naar interval zorgt voor characters 
  select(ID = recording_givid, Criterium, Indicator, Voorwaarde, 
         Waarde = value_calc, Type, Invoertype, Eenheid = unit)

data_voorwaarden_class <- site_characteristics_join %>% 
  filter(is_numeric == FALSE) %>%
  mutate(Waarde = case_when(
    (var_code == "horst" & value == "g10m²") ~ "10.01-20", 
    (var_code == "horst" & value == "10m2") ~ "1-10", 
    (var_code == "horst" & value == "1m2") ~ "0-0.99", 
    (var_code == "chara" & value == "49ss") ~ "0",
    (var_code == "chara" & value == "51ss") ~ "1",
    (var_code == "7140o" & value == "ja") ~ "1",
    (var_code == "7140o" & value == "nee") ~ "0",
    (var_code == "verst" & value == "gisoe") ~ "1",
    (var_code == "verst" & value == "kisoe") ~ "0"),
    Eenheid = NA) %>% 
  filter(!is.na(Waarde)) %>% 
  select(ID = recording_givid, Criterium, Indicator, Voorwaarde, 
         Waarde, Type, Invoertype, Eenheid) 

data_voorwaarden <- add_row(data_voorwaarden_num, data_voorwaarden_class)  
```

voor de horizontale structuur (horst) wordt een waarde verwacht in de LSVI-rekenmodule. Tijdens veldwerk wordt dit echter in klassen genoteerd; als tussenoplossing wordt voorlopig het midden van de klassengrenzen gebruikt in de rekenmodule.

```{r}
data_voorwaarden %>% 
  head() %>% 
  kable() %>% 
  kable_styling()
```

## data_soortenkenmerken
```{r}
data_soortenkenmerken <- vegetation %>% 
  mutate(name = case_when(
    name == "Chara hispida L." ~ "Chara major",
    # Chara hispida L. wordt niet herkend door berekenLSVIbasis; 
    # door omzetting naar de oude naam Chara major wordt dit wel correct doorgerekend; 
    # to do (later; indien nodig) aanpassing in inboveg-survey: 
    # 1/ toevoeging Chara hispida aan Futon-lijst of 
    # juiste Futon-lijst toevoegen aan survey (Sophie V./Pieter VdB); 
    # 2/ daarna aanpassen in LSVI-rekenmodule (Els L.)
    name == "Warnstorfia fluitans (Hedw.) Loeske" ~ "Warnstorfia fluitans groep",
    # omvormen naar taxanamen die wel herkend worden door LSVI-rekenmodule
    TRUE ~ name)) %>%
  semi_join(data_habitat, by = c("recording_givid" = "ID")) %>% 
  select(ID = recording_givid, Kenmerk = name, Waarde = species_cover_code) %>%
  mutate(Vegetatielaag = NA, TypeKenmerk = "soort_Latijn", Type = "Categorie",
         Invoertype = "TANSLEY MEREN", Eenheid = NA)
```

```{r}
data_soortenkenmerken %>% 
  head() %>% 
  kable() %>% 
  kable_styling() 
```


# berekening LSVI

```{r}
resultaat <- berekenLSVIbasis(
  Versie = "Versie 3",
  Kwaliteitsniveau = "1",
  Data_habitat = data_habitat,
  Data_voorwaarden = data_voorwaarden,
  Data_soortenKenmerken = data_soortenkenmerken,
  Aggregatiemethode = "RapportageHR",
  na.rm = TRUE)
```

Warning messages:
1: In invoercontroleData_soortenKenmerken(Data_soortenKenmerken, ConnectieLSVIhabitats,  :
  Volgende soortnamen zijn niet teruggevonden in de databank: Drepanocladus aduncus (Hedw.) Warnst..  Check de spelling en/of laat de auteursnaam weg bij genera.
--> soort extra genoteerd als overige soort; geen probleem, wordt niet gebruikt in LSVI-bepaling
  
2: In invoercontroleData_soortenKenmerken(Data_soortenKenmerken, ConnectieLSVIhabitats,  :
  Bij Data_soortenKenmerken is niet voor alle soorten de kolom Vegetatielaag ingevuld
  --> Vegetatielaag niet ingevuld; geen probleem, wordt niet gebruikt in LSVI-bepaling

3: In berekenLSVIbasis(Versie = "Versie 3", Kwaliteitsniveau = "1",  :
  Volgende records uit Data_voorwaarden kunnen niet gekoppeld worden aan indicatoren uit de databank omdat de criterium-indicator-voorwaarde-combinatie niet voorkomt bij de LSVI-regels van het opgegeven habitattype: 
  <IV2021110112004579, Structuur, verticale structuur, bedekking helofyten> 
    --> habitattype 3130n; opmerking te negeren; dit werd extra genoteerd  
  <IV2021103012423456, Structuur, horizontale structuur, grootste vegetatievlek in m²>
    --> habitattype 3160; opmerking te negeren; dit werd extra genoteerd 
  <IV2023112914403467, Structuur, horizontale structuur, grootste vegetatievlek in m²>
    --> habitattype 3160; opmerking te negeren; dit werd extra genoteerd 
  <IV2024100111090608, Structuur, verticale structuur, bedekking helofyten> 
    --> ANTKAL0330_3160_24; opmerking te negeren; dit werd extra genoteerd
  <IV2024100117462140, Structuur, verticale structuur, bedekking helofyten> 
    --> ANTKAL0356_3160_24; opmerking te negeren; dit werd extra genoteerd
  <IV2024101413031672, Structuur, verticale structuur, bedekking helofyten> 
    --> LIMZNH0150_3130n_24; opmerking te negeren; dit werd extra genoteerd

4: There was 1 warning in `summarise()`.
ℹ In argument: `Index_min_criterium = min(.data$Verschilscore, na.rm = na.rm)`.
ℹ In group 1646: `ID = "IV2024050817015004"`, `Habitattype = "2190_a"`, `Versie = "Versie 3"`, `Criterium = "Vegetatie"`, `Kwaliteitsniveau = 1`.
  --> dit is een opname die effectief geen soorten bevat
  
Caused by warning in `min()`:
! no non-missing arguments to min; returning Inf
  --> te negeren

```{r}
ResDetail <- resultaat$Resultaat_detail %>% 
  select(-`Habitattype.y`)# kolomnaam gebruikt voor zowel habitattype als -subtype
ResCrit <- resultaat$Resultaat_criterium
ResInd <- resultaat$Resultaat_indicator %>% 
  select(-`Habitattype.y`)# kolomnaam gebruikt voor zowel habitattype als -subtype
ResGlob <- resultaat$Resultaat_globaal

ResKT <- ResDetail %>%
  select(ID, survey, user_reference, location, date, latitude, Habitattype, 
         reliability, Versie, Voorwaarde, Status_voorwaarde) %>%
  spread(key = Voorwaarde, value = Status_voorwaarde) %>% 
  arrange(Habitattype)
```


# resultaat
```{r}
resultaat_tabel <- ResKT %>% 
  select(location, Habitattype, date, Versie, 
         `% begroeid met opgaande vegetatie`:`scoresom niet-hydrofyten`) 
resultaat_tabel %>% 
  kable() %>% 
  column_spec(5, background = ifelse(is.na(resultaat_tabel[5]), "white", 
                            ifelse(resultaat_tabel[5] == TRUE, "green", "red"))) %>%  
  column_spec(6, background = ifelse(is.na(resultaat_tabel[6]), "white", 
                            ifelse(resultaat_tabel[6] == TRUE, "green", "red"))) %>% 
  column_spec(7, background = ifelse(is.na(resultaat_tabel[7]), "white", 
                            ifelse(resultaat_tabel[7] == TRUE, "green", "red"))) %>% 
  column_spec(8, background = ifelse(is.na(resultaat_tabel[8]), "white", 
                            ifelse(resultaat_tabel[8] == TRUE, "green", "red"))) %>% 
  column_spec(9, background = ifelse(is.na(resultaat_tabel[9]), "white", 
                            ifelse(resultaat_tabel[9] == TRUE, "green", "red"))) %>% 
  column_spec(10, background = ifelse(is.na(resultaat_tabel[10]), "white", 
                            ifelse(resultaat_tabel[10] == TRUE, "green", "red"))) %>% 
  column_spec(11, background = ifelse(is.na(resultaat_tabel[11]), "white", 
                            ifelse(resultaat_tabel[11] == TRUE, "green", "red"))) %>% 
  column_spec(12, background = ifelse(is.na(resultaat_tabel[12]), "white", 
                            ifelse(resultaat_tabel[12] == TRUE, "green", "red"))) %>% 
  column_spec(13, background = ifelse(is.na(resultaat_tabel[13]), "white", 
                            ifelse(resultaat_tabel[13] == TRUE, "green", "red"))) %>% 
  column_spec(14, background = ifelse(is.na(resultaat_tabel[14]), "white", 
                            ifelse(resultaat_tabel[14] == TRUE, "green", "red"))) %>% 
  column_spec(15, background = ifelse(is.na(resultaat_tabel[15]), "white", 
                            ifelse(resultaat_tabel[15] == TRUE, "green", "red"))) %>% 
  column_spec(16, background = ifelse(is.na(resultaat_tabel[16]), "white", 
                            ifelse(resultaat_tabel[16] == TRUE, "green", "red"))) %>%
  column_spec(17, background = ifelse(is.na(resultaat_tabel[16]), "white", 
                            ifelse(resultaat_tabel[16] == TRUE, "green", "red"))) %>%
  column_spec(18, background = ifelse(is.na(resultaat_tabel[16]), "white", 
                            ifelse(resultaat_tabel[16] == TRUE, "green", "red"))) %>%
  column_spec(19, background = ifelse(is.na(resultaat_tabel[16]), "white", 
                            ifelse(resultaat_tabel[16] == TRUE, "green", "red"))) %>%  
  column_spec(20, background = ifelse(is.na(resultaat_tabel[16]), "white", 
                            ifelse(resultaat_tabel[16] == TRUE, "green", "red"))) %>%
  column_spec(21, background = ifelse(is.na(resultaat_tabel[16]), "white", 
                            ifelse(resultaat_tabel[16] == TRUE, "green", "red"))) %>%
  column_spec(22, background = ifelse(is.na(resultaat_tabel[16]), "white", 
                            ifelse(resultaat_tabel[16] == TRUE, "green", "red"))) %>%
  column_spec(23, background = ifelse(is.na(resultaat_tabel[16]), "white", 
                            ifelse(resultaat_tabel[16] == TRUE, "green", "red"))) %>%  
  kable_styling() %>% 
  scroll_box(height = "500px")
# to do (later): code opmaak inkorten
```

figuur eindoordeel per locatie
```{r}
ResGlob %>% 
  mutate(Habitattype = as.factor(Habitattype), 
         status = ifelse(Status == T, "gunstig", "ongunstig")) %>% 
  ggplot(aes(x = Habitattype, fill = status)) +
  scale_fill_manual(values = c("gunstig" = "green",
                               "ongunstig" = "red")) +
  geom_bar()
```

# export brondata
```{r}
write.csv2(data_habitat, paste0(path, "/HT31xx_data_habitat.csv"))
write.csv2(data_voorwaarden, paste0(path, "/HT31xx_data_voorwaarden.csv"))
write.csv2(data_soortenkenmerken, paste0(path, "/HT31xx_data_soortenkenmerken.csv"))
```

# export resultaten 
```{r}
write.csv2(ResDetail, paste0(path, "/HT31xx_ResultaatLSVI_detail.csv"))
write.csv2(ResCrit, paste0(path, "/HT31xx_ResultaatLSVI_criteria.csv"))
write.csv2(ResInd, paste0(path, "/HT31xx_ResultaatLSVI_indicatoren.csv"))
write.csv2(ResGlob, paste0(path, "/HT31xx_ResultaatLSVI_globaal.csv"))

write.csv2(ResKT, paste0(path, "/HT31xx_ResultaatLSVI_kruistabel.csv"))

write_vc(ResDetail, "HT31xx_ResDetail", root = path, strict = FALSE,
         sorting = c("ID", "user_reference", "Criterium", "Indicator", "Voorwaarde"))
write_vc(ResCrit, "HT31xx_ResCrit", root = path, strict = FALSE,
         sorting = c("ID", "Criterium"))
write_vc(ResInd, "HT31xx_ResInd", root = path, strict = FALSE,
         sorting = c("ID", "Criterium", "Indicator"))
write_vc(ResGlob, "HT31xx_ResGlob", root = path, strict = FALSE,
         sorting = c("ID"))
```
