---
title: "data cleanup of survey HT3260 (inboveg database)"
author: "An Leyssen"
date: "`r lubridate::now()`"
output: 
  html_document:
    number_sections: yes
    toc: TRUE
    toc_float:
      collapsed: FALSE
      smooth_scroll: FALSE
    code_folding: show
editor_options: 
  chunk_output_type: console
---

```{r setup, include=FALSE}
knitr::opts_chunk$set(echo = TRUE)
```

```{r, warning = FALSE, message = FALSE}
library(tidyverse)
library(kableExtra)
library(git2rdata)
library(n2khab)
```

# import data

```{r}
path <- str_c(fileman_up("n2khab-mhq-data"), "/processed/inboveg_mhq_aq")

classif_mhq_aq <- read_vc("classif_mhq_aq", root = path)
header_mhq_aq <- read_vc("header_mhq_aq", root = path)
structure_mhq_aq <- read_vc("structure_mhq_aq", root = path)
sitequal_mhq_aq <- read_vc("sitequal_mhq_aq", root = path)
layerqual_mhq_aq <- read_vc("layerqual_mhq_aq", root = path) 
vegetation_mhq_aq <- read_vc("vegetation_mhq_aq", root = path)

# to do (later) bij query_inboveg.Rmd: 
# opmerkingen uit inboveg toevoegen aan header (maar wellicht niet mogelijk via bestaande functies?)
```

# filter survey HT3260

```{r}
this_survey <- "HT3260"

classif_3260 <- classif_mhq_aq %>% filter(survey == this_survey)
header_3260 <- header_mhq_aq %>% filter(survey == this_survey)
structure_3260 <- structure_mhq_aq %>% filter(survey == this_survey)
sitequal_3260 <- sitequal_mhq_aq %>% filter(survey == this_survey)
layerqual_3260 <-  layerqual_mhq_aq %>% filter(survey == this_survey)
vegetation_3260 <- vegetation_mhq_aq %>% filter(survey == this_survey)
```

# data cleaning

the dataset is rearranged into:

* header data  
* site characteristics  
* vegetation data  


## header data

= collection of header, classif and site qualifiers (reliability + reason no survey)

```{r}
details_no_survey <- sitequal_3260 %>% 
  filter(!(is.na(comment))) %>% 
  select(recording_givid, comment_not_measured = comment) 

sitequal <- sitequal_3260 %>% 
  select(-comment, -value_code) %>%
  mutate(var = case_when(
    str_detect(value, "Betrouwbaarheid opname:") ~ "reliability",
    str_detect(value, "Geen opname:") ~ "reason_no_survey")) %>% 
  spread(key = var, value = value) %>% 
  left_join(details_no_survey, by = "recording_givid") %>% 
  mutate(reliability = str_remove(reliability, "Betrouwbaarheid opname: "),
         reason_no_survey = str_remove(reason_no_survey, "Geen opname: "),
         reason_no_survey = str_replace(reason_no_survey, "niet toegankelijk", "ongeschikt"), 
         comment_not_measured = ifelse(is.na(comment_not_measured),
                                      reason_no_survey,
                                      paste0(reason_no_survey, "; ", comment_not_measured)))

# identify recording_givid with no or partial measurements
no_structure <- anti_join(header_3260, structure_3260, by = "recording_givid") 
no_layers <- anti_join(header_3260, layerqual_3260, by = "recording_givid") 
no_vegetation <- anti_join(header_3260, vegetation_3260, by = "recording_givid") 
no_survey <- bind_rows(no_structure, no_layers, no_vegetation) %>% 
  distinct() 

header <- header_3260 %>% 
  left_join(select(classif_3260, recording_givid, type_observed, classif_key), 
            by = "recording_givid") %>% 
  mutate(type_observed = factor(type_observed, 
                                  levels = c("-9", "0", "3260"),
                                  labels = c("gh", "unknown", "3260"))) %>% 
  left_join(sitequal, by = c("survey", "recording_givid", "user_reference")) %>% 
  mutate(suitable_mhq = ifelse(test = (type_observed == "3260" & is.na(reason_no_survey)), 
                          yes = TRUE,
                          no = FALSE),
         measured = ifelse(test = recording_givid %in% no_survey$recording_givid,
                         yes = FALSE,
                         no = TRUE)) %>% 
  select(recording_givid, survey, user_reference, location, date = vague_date_begin, 
         latitude, longitude, type_observed, reliability, suitable_mhq, measured, comment_not_measured)

```

beschrijving van enkele kolommen:  

* type_observed: unknown (0: niet genoteerd); gh (-9, geen habitat); 3260 (habitat type 3260)  
* reliability: betrouwbaarheid vegetatieopname: hoog (misschien soorten over het hoofd gezien); matig (waarschijnlijk soorten over het hoofd gezien); laag (zeker soorten over het hoofd gezien)  
* measured (TRUE/FALSE): geeft aan of er al dan niet een volledige vegetatieopname is uitgevoerd (TRUE); een onvolledige opname (geen structuur- layer- of vegetatieknemerken genoteerd) wordt als FALSE beschouwd  
* suitable_mhq (TRUE/FALSE): geschiktheid voor opname in het habitatkwaliteitsmeetnet: TRUE indien type_observed = 3260 EN reason_no_survey is niet opgegeven  
* comment_not_measured: opmerking over reden waarom van een veldlocatie geen opname is gemaakt (bvb permanent ongeschikt e.d.)  

overige kenmerken en interpretaties van variabelen: zie veldprotocol (SVP-403)  

```{r}
header %>% head() %>% kable() %>% kable_styling() %>% scroll_box(width = "800px")
```

## site characteristics

= collection of structure and layer qualifiers  

### structure
```{r}
var_class <- c("profl", "profr", "peil") # peil: partim waterpeil
var_multiple <- c("beh", "orgma", "artif", "turbi", "wijze") # turbi: excl Secchi
var_num_elu <- c("dwars", "peil", "turbi", "vlek") 
        # peil: partim stroomsnelheid; 
        # turbi: partim Secchi
var_num <- c("schab", "schao") 
var_minimum <- c("SlibX", "DiepX", "SeccX") # = minimum x m

structure_class_multiple <- structure_3260 %>% 
  filter(var_code %in% c(var_class, var_multiple), 
         !(var_value_code %in% c("SDiep", "SStr")), # exclude data stroomsnelheid (=numeric)
         !(var_value_code %in% c("Secch", "SeccX"))) %>% # exclude data Secchi-diepte (=numeric)
  select(survey, recording_givid, user_reference, var_code, var, 
         value = var_description_or_value) %>% 
  mutate(value_numeric = NA, is_below_LOQ = FALSE, is_above_LOQ = FALSE, 
         is_numeric = FALSE, unit = "class")

structure_num_elu <- structure_3260 %>% 
  filter(var_code %in% var_num_elu,
         !(var_value_code %in% c("Droog","Norm","UHoog","ULaag")),
         !(var_value_code %in% c("100","200","300"))) %>%
  select(survey, recording_givid, user_reference, var_code = var_value_code, 
         var = var_description_or_value, value) %>% 
  mutate(var = case_when(
           var_code == "DiepX" ~ "Diepte in meter", 
           var_code == "SeccX" ~ "Secchi-diepte in m",
           var_code == "SlibX" ~ "Slibdikte in meter",
         TRUE ~ var),
         value = case_when(
           var_code %in% var_minimum ~ paste0(">", value),
           value %in% c("aanwezig", "meerdere vlekjes aanwezig") ~ ">1",
           TRUE ~ value),
         value_numeric = str_remove(value, "[<>]"),
         value_numeric = as.numeric(str_replace(value_numeric, ",", "\\."))) %>% 
  filter(!is.na(value_numeric)) %>% 
  mutate(is_below_LOQ = FALSE, # to do: aanpassen indien wel waarden <
         is_above_LOQ = ifelse(test = str_starts(value, ">"),
                               yes = TRUE, no = FALSE), 
         is_numeric = TRUE,
         unit = case_when(
           var_code %in% c("Breed", "Diep", "DiepX", "Lang", "SDiep", "Secch", 
                           "SeccX", "Slib","SlibX") ~ "m",
           var_code == "SStr" ~ "m/s",
           var_code %in% c("MaxGr", "Som") ~ "m²",
           TRUE ~ "count"))

structure_num <- structure_3260 %>% 
  filter(var_code %in% var_num) %>% 
  mutate(value = case_when(
           var_value_code == "0-x-1" ~ "<1",
           TRUE ~ var_value_code),
         value_numeric = str_remove(value, "[<>]"),
         value_numeric = as.numeric(value_numeric)) %>% 
  select(survey, recording_givid, user_reference, var_code, var, value, value_numeric) %>% 
  mutate(is_below_LOQ = ifelse(test = str_starts(value, "<"),
                               yes = TRUE, no = FALSE), 
         is_above_LOQ = FALSE, # to do: aanpassen indien wel waarden >
         is_numeric = TRUE,
         unit = "%")

structure_artif_m <- structure_3260 %>% 
  filter(var_code == "artif",
        var_description_or_value %in% c("Brug", "Bodemplaat of -val", "Duiker")) %>% 
  mutate(var_code = var_value_code,
         var = paste0("lengte ", var_description_or_value),
         value_numeric = str_remove(value, "[<>]"),
         value_numeric = as.numeric(str_replace(value_numeric, ",", "\\."))) %>% 
  filter(!is.na(value_numeric)) %>% 
  select(survey, recording_givid, user_reference, var_code, var, value, value_numeric) %>% 
  mutate(is_below_LOQ = ifelse(test = str_starts(value, "<"),
                               yes = TRUE, no = FALSE), 
         is_above_LOQ = FALSE, # to do: aanpassen indien wel waarden >
         is_numeric = TRUE,
         unit = "m")

structure <- bind_rows(structure_class_multiple, structure_num_elu, 
                       structure_num, structure_artif_m)
```

beschrijving van enkele variabelen:  

* SDiep: diepte (stroom)snelheidsbepaling (m)   
* SStr: stroomsnelheid (m/s)  
* Secchi-diepte in m: bepaling doorzicht adhv meting met Secchi-schijf (zie protocol SVP-403)  
overige kenmerken en interpretaties van variabelen: zie veldprotocol (SVP-403)  

beschrijving van kolommen:  

* var_code: code van variabele  
* var: naam van gemeten variabele
* is_numeric: TRUE voor kwantitatieve variabelen (value_numeric) of FALSE voor categorische variabelen  
* value: gemeten waarde van de variabele; zowel kwantitatieve als kwalitatieve metingen als tekst
* value_numeric: numerieke waarde van value
* is_above_LOQ & is_below_LOQ: LOQ = limit of quantification; indien een meting niet exact kan bepaald worden, wordt aangeduid dat de variabele minstens of maximaal een bepaalde waarde heeft. Bijvoorbeeld in de Grensmaas, waar het niet veilig is om al wadend de waterdiepte te bepalen wordt tijdens de veldopname genoteerd dat de waterdiepte minstens 1.5 m diep is; is_above_LOQ is een TRUE/FALSE-veld & zal in dit geval TRUE zijn; idem voor secchi-diepte en slib-diepte  
* unit: eenheid van meting  

### layerqual
```{r}
layerqual <- layerqual_3260 %>% 
  mutate(var_code = ifelse(var_code %in% c("0", "1", "2", "3"),
                           yes = paste0("sv_", var_code),
                           no = var_code),
         var = case_when(
           var_code == "sv_0" ~ "submerse vegetatie afwezig",
           var_code == "sv_1" ~ "submerse vegetatie schaars",
           var_code == "sv_2" ~ "submerse vegetatie frequent",
           var_code == "sv_3" ~ "submerse vegetatie opgevuld",
           TRUE ~ var),
         value = case_when(
           value == ".5" ~ "0.5",
           value == "0,1" ~ "0.1",
           value == "0-x-1" ~ "<1",
           value == "9X" ~ "100",
           TRUE ~ value),
         value_numeric = str_remove(value, "[<>]"),
         value_numeric = as.numeric(str_replace(value_numeric, ",", "\\."))) %>% 
  select(survey, recording_givid, user_reference, var_code, var, value, value_numeric) %>% 
  mutate(is_below_LOQ = ifelse(test = str_starts(value, "<"),
                               yes = TRUE, no = FALSE), 
         is_above_LOQ = FALSE, # to do: aanpassen indien wel waarden >
         is_numeric = TRUE,
         unit = "%")
```

submerse vegetatie: de bedekking van het geheel aan ondergedoken waterplanten wordt ingeschat op een schaal van 0 (geen ondergedoken vegetatie) tot 3 (waterkolom volledig opgevuld). Het percentage van het 100 m-segment dat vertegenwoordigd wordt door elke submerse vegetatieontwikkelingsklasse wordt genoteerd.  

overige kenmerken en interpretaties van variabelen: zie veldprotocol (SVP-403)  

### combined

= site_characteristics = structure + layer

```{r}
site_characteristics <- bind_rows(structure, layerqual) %>%
    mutate(var = str_to_lower(var),
           var = str_remove(var, 
                             paste(c(" \\(m\\)", " \\(m²\\)", " in meter", " in m", " \\(m/s\\)"), 
                                   collapse = "|")),
           value = str_to_lower(value)) 
# to do (later): vereenvoudigen van variabelen-naam "manier waarop de opname gemaakt is", "helderheid van de waterkolom", ...
```

```{r}
site_characteristics %>% head() %>% kable() %>% kable_styling() %>% scroll_box(width = "800px")
```


## vegetation

rearrangement of vegetation

```{r}
vegetation <- vegetation_3260 %>% 
  mutate(name = ifelse(is.na(name_scientific), name_original, name_scientific)) %>% 
  select(survey, recording_givid, name, phenology_code, species_cover_code, species_cover, scale)

# to do (later): nagaan of Nederlandse naam beschikbaar is in inboveg (@ Sofie of Pieter) 
```

Sommige taxa zijn een groepering van soorten en hebben geen wetenschappelijke naam in INBOVEG. Voor de ontbrekende namen bij name_scientific, wordt de name_original overgenomen in de 'name'.  

```{r}
vegetation %>% head() %>% kable() %>% kable_styling() %>% scroll_box(width = "800px")
```


# data export

```{r}
write_vc(header, "HT3260_header", root = path, 
         sorting = c("recording_givid"), strict = FALSE)
write_vc(site_characteristics, "HT3260_site_characteristics", root = path, 
         sorting = c("recording_givid", "var", "value"), strict = FALSE)
write_vc(vegetation, "HT3260_vegetation", root = path, 
         sorting = c("recording_givid", "name", "phenology_code"))
```
