---
title: "calculation of LSVI of survey HT3260"
author: "An Leyssen"
date: "`r lubridate::now()`"
output: 
  html_document:
    number_sections: yes
    toc: TRUE
    toc_float:
      collapsed: FALSE
      smooth_scroll: FALSE
    code_folding: show
editor_options: 
  chunk_output_type: console
---

```{r setup, include=FALSE}
knitr::opts_chunk$set(echo = TRUE)
```

```{r, warning = FALSE, message = FALSE}
library(tidyverse)
library(kableExtra)
library(git2rdata)
library(n2khab)
library(LSVI)
maakConnectiePool()
```

# import data

```{r}
path <- str_c(fileman_up("n2khab-mhq-data"), "/processed/inboveg_mhq_aq")

header <- read_vc("HT3260_header", root = path)
site_characteristics <- read_vc("HT3260_site_characteristics", root = path)
vegetation <- read_vc("HT3260_vegetation", root = path)
```
to do(mss): link maken met monitoring3260_SVZ.xlsx, want soms meerdere bezoeken per jaar??


# invoervereisten LSVI-rekenmodule habitattype 3260 (versie 3)

```{r}
invoervereisten <- geefInvoervereisten(Versie = "Versie 3", 
                    Habitattype = "3260") 
invoervereisten %>% 
  kable() %>% kable_styling() %>% scroll_box(width = "800px")
```


# data omvormen naar vereiste structuur

## data_habitat
```{r}
data_habitat <- header %>% 
  filter(suitable_mhq == TRUE) %>% 
  select(ID = recording_givid, survey, user_reference, location, date, latitude, 
         longitude, type_observed, reliability, Habitattype = type_observed)  
```

## data_voorwaarden
```{r}
rel_var <- c("vhel", "viex", "veui", "MaxGr")
Criterium <- c("Structuur", "Verstoring", "Verstoring", "Structuur")
Indicator <- c("verticale structuur", "invasieve exoten", "eutrofiëring", "horizontale structuur")
Voorwaarde <- c("bedekking helofyten", "bedekking invasieve exoten", 
                "bedekking eutrofiëring", "grootste vegetatievlek in m²")
Type <- c("Percentage", "Percentage", "Percentage", "Decimaal getal")

invoervereisten_join <- data.frame(rel_var, Criterium, Indicator, Voorwaarde, Type) %>% 
  mutate(Invoertype = NA)
# to do: niet zo elegant; @Toon betere suggestie?

data_voorwaarden <- site_characteristics %>% 
  semi_join(data_habitat, by = c("recording_givid" = "ID")) %>% 
  filter(var_code %in% rel_var) %>% 
  left_join(invoervereisten_join, by = c("var_code" = "rel_var")) %>% 
  select(ID = recording_givid, Criterium, Indicator, Voorwaarde, 
         Waarde = value_numeric, Type, Invoertype, Eenheid = unit)
```

## data_soortenkenmerken
```{r}
# omweg om soorten met verschillende groeivormen te omzeilen:
cde_species_cover <- vegetation %>% 
  select(species_cover_code, species_cover) %>% 
  distinct() %>% 
  mutate(species_cover_2 = case_when(
    species_cover_code == "r" ~ 0.1,
    TRUE ~ species_cover))
  
data_soortenkenmerken <- vegetation %>% 
  mutate(species_cover_2 = case_when(
    species_cover_code == "r" ~ 0.1,
    TRUE ~ species_cover)) %>% 
  group_by(recording_givid, name) %>% 
  summarise(max_species_cover = max(species_cover_2)) %>% 
  left_join(cde_species_cover, by = c("max_species_cover" = "species_cover_2")) %>% 
  select(-max_species_cover) %>% 
  ungroup()  %>% # tot hier omweg voor verschillende bedekkingen door verschillende groeivormen
  filter(!((recording_givid == "IV2017103112000004")&
          (name == "Callitriche 'obtusangula/platycarpa' groep"))) %>% 
  # @toon: filter omdat ik anders "Error in invoercontroleData_soortenKenmerken(Data_soortenKenmerken, ConnectieLSVIhabitats,  : Voor opname IV2017103112000004 is/zijn de soort(en) 'Callitriche', 'Callitriche 'obtusangula/platycarpa' groep' meermaals opgegeven voor de NA" krijg --> ???
  mutate(name = case_when(
    name == "Potamogeton obtusifolius/berchtoldii" ~ "Potamogeton obtusifolius",
    TRUE ~ name)) %>% 
  # dit zijn beide typische soorten en mogen niet genegeerd worden in de LSVI-berekening
  semi_join(data_habitat, by = c("recording_givid" = "ID")) %>% 
  select(ID = recording_givid, Kenmerk = name, Waarde = species_cover_code) %>%
  mutate(Vegetatielaag = NA, TypeKenmerk = "soort_Latijn", Type = "Categorie",
         Invoertype = "TANSLEY (LEYSSEN)", Eenheid = NA)

# @Toon: weet jij een simpelere methode om de maximale bedekking van soorten met meerdere groeivorm te selecteren, want anders geeft berekenLSVIbasis() een error
```


# berekening LSVI

```{r}
resultaat <- berekenLSVIbasis(
  Versie = "Versie 3",
  Kwaliteitsniveau = "1",
  Data_habitat = data_habitat,
  Data_voorwaarden = data_voorwaarden,
  Data_soortenKenmerken = data_soortenkenmerken,
  Aggregatiemethode = "RapportageHR",
  na.rm = TRUE)

ResDetail <- resultaat$Resultaat_detail
ResCrit <- resultaat$Resultaat_criterium
ResInd <- resultaat$Resultaat_indicator
ResGlob <- resultaat$Resultaat_globaal

ResKT <- ResDetail %>%
  select(ID, survey, user_reference, location, date, latitude, Habitattype, 
         reliability, Versie, Voorwaarde, Status_voorwaarde) %>%
  spread(key = Voorwaarde, value = Status_voorwaarde)
```
to do: warnings in detail bekijken


# resultaat
```{r}
resultaat_tabel <- ResKT %>% 
  select(location, date, Versie, `aantal sleutelsoorten frequent`:`grootste vegetatievlek in m²`) 
resultaat_tabel %>% 
  kable() %>% 
  column_spec(4, color = ifelse(resultaat_tabel[4] == TRUE, "green", "red")) %>%  
  column_spec(5, color = ifelse(resultaat_tabel[5] == TRUE, "green", "red")) %>%  
  column_spec(6, color = ifelse(resultaat_tabel[6] == TRUE, "green", "red")) %>% 
  column_spec(7, color = ifelse(resultaat_tabel[7] == TRUE, "green", "red")) %>% 
  column_spec(8, color = ifelse(resultaat_tabel[8] == TRUE, "green", "red")) %>% 
  column_spec(9, color = ifelse(resultaat_tabel[9] == TRUE, "green", "red")) %>% 
  kable_styling() %>% 
  scroll_box(width = "800px", height = "800px")
```


# export resultaten 

```{r}
# to do: aanpassen naar write_vc?
# write_vc(ResDetail, "HT3260_ResDetail", root = path, 
#          sorting = c("ID"), strict = FALSE)

write.csv2(ResDetail, paste0(path, "/HT3260_ResultaatLSVI_detail.csv"))
write.csv2(ResCrit, paste0(path, "/HT3260_ResultaatLSVI_criteria.csv"))
write.csv2(ResInd, paste0(path, "/HT3260_ResultaatLSVI_indicatoren.csv"))
write.csv2(ResGlob, paste0(path, "/HT3260_ResultaatLSVI_globaal.csv"))

write.csv2(ResKT, paste0(path, "/HT3260_ResultaatLSVI_kruistabel.csv"))
```

to do: export vergelijken met vorige rapportage voor enkele voorbeelden