---
title: "data exploration of survey HT3260"
author: "An Leyssen"
date: "`r lubridate::now()`"
output: 
  html_document:
    number_sections: yes
    toc: TRUE
    toc_float:
      collapsed: FALSE
      smooth_scroll: FALSE
    code_folding: show
editor_options: 
  chunk_output_type: console
---

```{r setup, include=FALSE}
knitr::opts_chunk$set(echo = TRUE)
```

```{r, warning = FALSE, message = FALSE}
library(tidyverse)
library(kableExtra)
library(git2rdata)
library(n2khab)
```

# import data

```{r}
path <- str_c(fileman_up("n2khab-mhq-data"), "/processed/inboveg_mhq_aq")

header <- read_vc("HT3260_header", root = path)
site_characteristics <- read_vc("HT3260_site_characteristics", root = path)
vegetation <- read_vc("HT3260_vegetation", root = path)
```


# data exploration

## structuur dataset

### header
```{r}
header %>% head() %>% kable() %>% kable_styling() %>% scroll_box(width = "800px")
```

### site_characteristics
```{r}
site_characteristics %>% head() %>% kable() %>% kable_styling() %>% scroll_box(width = "800px")
```

### vegetation
```{r}
vegetation %>% head() %>% kable() %>% kable_styling() %>% scroll_box(width = "800px")
```


## graphs

### numeric variables
```{r}
site_characteristics %>% 
  filter(is_numeric == TRUE) %>% 
  mutate(value_calc = case_when(
    is_below_LOQ == TRUE ~ value_numeric/2, # halvering voor waarden < x 
    is_above_LOQ == TRUE ~ value_numeric, # waarde overnemen voor > x
    TRUE ~ value_numeric)) %>% 
  ggplot(aes(x = value_numeric)) + 
  geom_histogram() +
  facet_wrap(~var, scales = "free")
```

--> verdeling zoals verwacht

### class variables
```{r}
site_characteristics %>% 
  filter(is_numeric == FALSE) %>% 
  ggplot(aes(x = value)) + 
  geom_bar() +
  facet_grid(var~., scales = "free") +
  coord_flip()
```

--> de meeste meetpunten hebben geen artificiële structuur, geen beheer gekend, natuurlijke oever met helling tussen 45°-90°, bodemzicht, normaal waterpeil en zijn al wadend geïnventariseerd.

## NA values

bepaling aantal NA voor locaties die geschikt zijn voor de habitatkwaliteitsmonitoring
```{r}
site_num_breed <- site_characteristics %>% 
  filter(is_numeric == TRUE) %>%
  select(recording_givid, user_reference, var, value_numeric) %>% 
  spread(var, value_numeric) %>% 
  arrange(recording_givid)

site_class_breed <- site_characteristics %>% 
  filter(is_numeric == FALSE) %>%  
  group_by(recording_givid, var) %>% 
  count() %>% 
  spread(var, n) %>% 
  arrange(recording_givid) 

data_breed <- header %>% 
  left_join(site_num_breed, by = c("recording_givid", "user_reference")) %>% 
  left_join(site_class_breed, by = c("recording_givid")) %>% 
  filter(suitable_mhq == TRUE) # remove sites not suitable for monitoring

N_dataset <- nrow(data_breed)
summary_dataset <- data_breed %>% 
  gather("var", "value", 
         -recording_givid, -survey, -user_reference, -location, -date, 
         -latitude, -longitude, -type_observed, - reliability, -suitable_mhq, 
         -measured, -comment_not_measured,
         na.rm = TRUE) %>% 
  group_by(var) %>% 
  summarise(number = n(),  
            sd = sd(value),
            ratio_NA = 1- (number/N_dataset))

ggplot(summary_dataset, aes(x = ratio_NA, y = var)) +
  geom_point() 
```

- stroomsnelheid slechts 2 jaar gemeten  (sinds 2020)  
- Secchi-diepte veel NA: indien bodemzicht → geen Secchi genoteerd → ok  
- veel NA bij % submerse vegetatie: 0 opgenomen als NA in 2015 en 2016; rest is ok (evt aanvullen in inboveg)  
- aantal kenmerken niet gemeten tijdens het eerste meetjaar:  betrouwbaarheid, onderscheid schaduw boom/oever en beheer  
- verschil NA's bij dominant oeverprofiel LO versus RO: in de Grensmaas wordt enkel het Vlaamse deel geïnventariseerd (linkeroever; niet de rechteroever)    

**conclusie**: geen problemen


## not measured

voornaamse reden dat een locatie niet weerhouden wordt in het meetnet:
```{r}
not_measured <- header %>% 
  left_join(site_num_breed, by = c("recording_givid", "user_reference")) %>% 
  filter(measured == FALSE|suitable_mhq == FALSE) %>% 
  select(user_reference, type_observed, suitable_mhq, measured, comment_not_measured,
         `lengte duiker`, `lengte brug`, 
         `lengte bodemplaat of -val`, `schaduw boom en struik`, 
         `schaduw oevervegetatie`)

not_measured %>% 
  count(type_observed)
not_measured %>% 
  count(comment_not_measured)
not_measured %>% 
  filter((`schaduw boom en struik` > 30)|(`schaduw oevervegetatie`> 30)) %>% 
  count()
not_measured %>% 
  filter(((`lengte duiker` > 10)|
          (`lengte brug` > 10))|
          (`lengte bodemplaat of -val`> 10)) %>% 
  count()  
```

reden in volgorde van belang: geen habitat > teveel schaduw  > overwelving/bodemplaat > droogval > ontoegankelijk (overlap!)

## accompanying species (top 10)

```{r}
vegetation %>% 
  count(name) %>% 
  arrange(desc(n)) %>% 
  top_n(10)
```
