---
title: "data cleanup of survey HT3260 (inboveg database)"
author: "An Leyssen"
date: "`r lubridate::now()`"
output: 
  html_document:
    number_sections: yes
    toc: TRUE
    toc_float:
      collapsed: FALSE
      smooth_scroll: FALSE
    code_folding: show
editor_options: 
  chunk_output_type: console
---

```{r setup, include=FALSE}
knitr::opts_chunk$set(echo = TRUE)
```

```{r, warning = FALSE, message = FALSE}
library(tidyverse)
library(git2rdata)
library(n2khab)
```

# import data

```{r}
path <- str_c(fileman_up("n2khab-mhq-data"), "/processed/inboveg_mhq_aq")

classif_mhq_aq <- read_vc("classif_mhq_aq", root = path)
header_mhq_aq <- read_vc("header_mhq_aq", root = path)
structure_mhq_aq <- read_vc("structure_mhq_aq", root = path)
sitequal_mhq_aq <- read_vc("sitequal_mhq_aq", root = path)
layerqual_mhq_aq <- read_vc("layerqual_mhq_aq", root = path) 
vegetation_mhq_aq <- read_vc("vegetation_mhq_aq", root = path)

# to do bij qualifiers_m_mhq.Rmd: 
# opvolgen of Q3Code %in% c("SStr", "SDiep") ondertussen een Q3Description heeft

```

# filter survey HT3260

```{r}
this_survey <- "HT3260"

classif_3260 <- classif_mhq_aq %>% filter(survey == this_survey)
header_3260 <- header_mhq_aq %>% filter(survey == this_survey)
structure_3260 <- structure_mhq_aq %>% filter(survey == this_survey)
sitequal_3260 <- sitequal_mhq_aq %>% filter(survey == this_survey)
layerqual_3260 <-  layerqual_mhq_aq %>% filter(survey == this_survey)
vegetation_3260 <- vegetation_mhq_aq %>% filter(survey == this_survey)
```

# data cleaning

the dataset is rearranged into:  
- header data 
- site characteristics  
- vegetation data  

## header data
= collection of header, classif and site qualifiers (betrouwbaarheid + reden geen opname)

```{r}
details_no_survey <- sitequal_3260 %>% 
  filter(!(is.na(comment))) %>% 
  select(recording_givid, comment_not_measured = comment) 

sitequal <- sitequal_3260 %>% 
  select(-comment, -value_code) %>%
  mutate(var = case_when(
    str_detect(value, "Betrouwbaarheid opname:") ~ "reliability",
    str_detect(value, "Geen opname:") ~ "reason_no_survey")) %>% 
  spread(key = var, value = value) %>% 
  left_join(details_no_survey, by = "recording_givid") %>% 
  mutate(reliability = str_remove(reliability, "Betrouwbaarheid opname: "),
         reason_no_survey = str_remove(reason_no_survey, "Geen opname: "),
         reason_no_survey = str_replace(reason_no_survey, "niet toegankelijk", "ongeschikt"), 
         comment_not_measured = ifelse(is.na(comment_not_measured),
                                      reason_no_survey,
                                      paste0(reason_no_survey, "; ", comment_not_measured)))

# identify recording_givid with no or partial measurements
no_structure <- anti_join(header_3260, structure_3260, by = "recording_givid") 
no_layers <- anti_join(header_3260, layerqual_3260, by = "recording_givid") 
no_vegetation <- anti_join(header_3260, vegetation_3260, by = "recording_givid") 
no_survey <- bind_rows(no_structure, no_layers, no_vegetation) %>% 
  distinct() 

header <- header_3260 %>% 
  left_join(select(classif_3260, recording_givid, type_observed, classif_key), 
            by = "recording_givid") %>% 
  mutate(type_observed = factor(type_observed, 
                                  levels = c("-9", "0", "3260"),
                                  labels = c("gh", "unknown", "3260"))) %>% 
  left_join(sitequal, by = c("survey", "recording_givid", "user_reference")) %>% 
  mutate(suitable_mhq = ifelse(test = (type_observed == "3260" & is.na(reason_no_survey)), 
                          yes = TRUE,
                          no = FALSE),
         measured = ifelse(test = recording_givid %in% no_survey$recording_givid,
                         yes = FALSE,
                         no = TRUE)) %>% 
  select(recording_givid, survey, user_reference, location, date = vague_date_begin, 
         latitude, longitude, type_observed, reliability, suitable_mhq, measured, comment_not_measured)

```

type_observed:  
0: niet genoteerd; unknown  
-9: geen habitat; gh  

'measured' (TRUE/FALSE): geeft aan of er al dan niet een opname is gebeurd; een onvolledige opname (geen structuur- layer- of vegetatieknemerken genoteerd) wordt als FALSE beschouwd  

suitable_mhq (TRUE/FALSE): TRUE indien type observed = 3260 EN reason no survey is niet opgegeven  

comment_not_measured = permanent ongeschikt e.d.  

overige kenmerken en interpretaties van variabelen: zie veldprotocol (SVP-403)  

## site characteristics
= collection of structure and layer qualifiers  

### structure
```{r}
var_class <- c("profl", "profr", "peil") # peil partim waterpeil
var_num_elu <- c("dwars", "peil", "turbi", "vlek") 
        # peil partim stroomsnelheid; 
        # turbi: partim Secchi
var_num <- c("schab", "schao") 
var_multiple <- c("beh", "orgma", "artif", "turbi", "wijze")
var_stroomsnelheid <- c("SDiep", "SStr")
var_minimum <- c("SlibX", "DiepX", "SeccX")

structure_class <- structure_3260 %>% 
  filter(var_code %in% var_class,
         !(var_value_code %in% var_stroomsnelheid)) %>% # exclude data stroomsnelheid (=numeric)
  select(survey, recording_givid, user_reference, var, value_class = var_description_or_value)

structure_minimum <- structure_3260 %>% 
  filter(var_value_code %in% var_minimum) %>% 
  mutate(value_tmp = as.numeric(str_replace(value, ",", "\\."))) %>% 
  filter(!is.na(value_tmp)) %>% 
  mutate(value_class = paste0(">", value_tmp),
         var = case_when(
           var_value_code == "SlibX" ~ "Slibdikte in meter",
           var_value_code == "DiepX" ~ "Diepte in meter", 
           var_value_code == "SeccX" ~ "Secchi-diepte in m")) %>% 
  select(survey, recording_givid, user_reference, var, value_class)

structure_num_elu <- structure_3260 %>% 
  filter(var_code %in% var_num_elu, 
         !(var_value_code %in% var_minimum)) %>% 
  mutate(value_num = as.numeric(str_replace(value, ",", "\\.")),
         var = case_when(
           var_value_code == "SDiep" ~ "diepte stroomsnelheid (m)",
           var_value_code == "SStr" ~ "stroomsnelheid (m/s)", 
           TRUE ~ var_description_or_value)) %>% # to do: schrap indien dit in description in inboveg is aangevuld
  filter(!is.na(value_num)) %>% 
  select(survey, recording_givid, user_reference, var, value_num)

structure_num <- structure_3260 %>% 
  filter(var_code %in% var_num) %>% 
  mutate(value_num = as.numeric(var_description_or_value)) %>% 
  select(survey, recording_givid, user_reference, var, value_num)
  
structure_artif_m <- structure_3260 %>% 
  filter(var_code == "artif",
        var_description_or_value %in% c("Brug", "Bodemplaat of -val", "Duiker")) %>% 
  mutate(value_num = ifelse(value == "<1", 0.5, as.numeric(str_replace(value, ",", "\\.")))) %>% 
  select(survey, recording_givid, user_reference, var_description_or_value, value_num)

structure_multiple <- structure_3260 %>% 
  filter(var_code %in% var_multiple,
         !(var_description_or_value %in% c("Secchi-diepte in m", "Secchi-diepte meer dan (m)"))) %>%
  left_join(structure_artif_m, by = c("survey", "recording_givid", "user_reference", 
                                      "var_description_or_value")) %>% 
  select(survey, recording_givid, user_reference, var, value_class = var_description_or_value,
         value_num) 

# to do: unit in aparte kolom (later)

structure <- bind_rows(structure_class, structure_multiple, structure_num_elu, 
                       structure_num, structure_minimum)
```

beschrijving van enkele variabelen:  
- SDiep: diepte stroomsnelheidsbepaling (m)  
- SStr: stroomsnelheid (m/s)  
- Secchi-diepte in m: bepaling doorzicht adhv meting met Secchi-schijf (zie protocol SVP-403)  
- Secchi-diepte meer dan (m): indien exacte bepaling niet mogelijk is, wordt dit genoteerd als > x m (vnl owv veiligheid; zie protocol)  
- Slib meer dan (m): indien exacte bepaling slibdikte niet mogelijk is (owv veiligheid), wordt dit genoteerd als > x m  
- Diepte meer dan (m): indien exacte bepaling waterdiepte niet mogelijk is (owv veiligheid), wordt dit genoteerd als > x m  

controle - tmp
```{r, eval=FALSE}
# tmp - to do: opvolgen of NA's in description aangevuld zijn
structure_3260 %>% 
  filter(is.na(var_description_or_value),
         !(var_value_code %in% var_stroomsnelheid)) %>% 
  select(survey, recording_givid, user_reference, var_value_code, var_description_or_value) # 1 record

```

### layerqual
```{r}
var_submerse_vegetatie <- c("geen submerse vegetatie", 
                        "grotendeels opgevuld met submerse vegetatie", 
                        "submerse vegetatie frequent tot talrijk", 
                        "submerse vegetatie schaars")

layerqual <- layerqual_3260 %>% 
  mutate(value_num = as.numeric(value_perc),
         var = ifelse(var %in% var_submerse_vegetatie, paste0("submerse vegetatie: ", var), var)) %>% 
  select(survey, recording_givid, user_reference, var, value_num)
# values < 1% are converted to 0.5 % (via value_perc)
```

controle - tmp
```{r, eval=FALSE}
layerqual_3260 %>% 
  select(value, value_perc) %>% 
  arrange(value) %>% distinct()
# to do (opvolgen): 0,1 al aangepast in inboveg door Pieter, want levert NA op

```


### combined
= site_characteristics = structure + layer
```{r}
site_characteristics <- bind_rows(structure, layerqual) %>%
    mutate(var = str_to_lower(var),
                 value_class = str_to_lower(value_class))
  
```


## vegetation
rearrangement of vegetation
```{r}
vegetation <- vegetation_3260 %>% 
  mutate(name = ifelse(is.na(name_scientific), name_original, name_scientific)) %>% 
  select(survey, recording_givid, name, phenology_code, species_cover_code, species_cover, scale) %>% 
  distinct() # tmp - to do opvolgen of dubbels eruit zijn

# to do (later): nagaan of Nederlandse naam beschikbaar is in inboveg (@ Sofie of Pieter) 

```

controle - tmp
```{r, eval=FALSE}
# lijst my taxa 
vegetation_3260 %>% 
  filter(is.na(name_scientific)) %>% 
  count(name_original) %>% 
  arrange(name_original)

sel_species <- c("Enteromorpha sp.")
sel_species <- c("Salix 'alba' groep")
sel_species <- c("Poaceae", "poaceae")

vegetation_3260 %>% 
  filter(name_original %in% sel_species) %>% 
  left_join(select(header, recording_givid, user_reference), by = "recording_givid") %>% 
  select(recording_givid, user_reference, name_original, species_cover_code) 
  
# soorten van 'my taxa' uniformiseren want identiek: to do (opvolgen; @ Pieter gevraagd)
#   Callitriche 'obtusangula/platycarpa' groep en Callitriche platycarpa/obtusangula   -
#   darmwier   en Enteromorpha sp.
# gras (poaceae, vegetatief, niet gedetermineerd),   gras vegetatief en Poaceae, poaceae
# mos en mos niet gedetermineerd
# Salix 'alba' groep en Salix smalbladig en wilg smal

```


# data controle 
##  input
```{r, eval = FALSE}
this_sample <- "Dommel_14"

header_sel <- header_3260 %>% filter(str_detect(user_reference, this_sample))

classif_sel <- classif_3260  %>% semi_join(header_sel, by = "recording_givid")
structure_sel <- structure_3260  %>% semi_join(header_sel, by = "recording_givid")
sitequal_sel <- sitequal_3260  %>% semi_join(header_sel, by = "recording_givid")
layerqual_sel <- layerqual_3260  %>% semi_join(header_sel, by = "recording_givid")
vegetation_sel <- vegetation_3260  %>% semi_join(header_sel, by = "recording_givid")

# is ok; alles zit erin

```

##  output

```{r, eval = FALSE}
header_sel <- header %>%  
  filter(str_detect(user_reference, this_sample))

site_characteristics_sel <- site_characteristics %>% semi_join(header_sel, by = "recording_givid")
vegetation_sel <- vegetation %>% semi_join(header_sel, by = "recording_givid")

# is ok; alles zit erin

```

# data export

```{r}
write_vc(header, "HT3260_header", 
         root = path, sorting = c("recording_givid"))
write_vc(site_characteristics, "HT3260_site_characteristics", 
         root = path, sorting = c("recording_givid", "var", "value_class"))
write_vc(vegetation, "HT3260_vegetation", 
         root = path, sorting = c("recording_givid", "name", "phenology_code"))
```

# data exploration

## graphs

```{r}
# value_num
site_characteristics %>% 
  filter(!is.na(value_num),
         !is.na(var)) %>% # to do: weghalen indien NA van AntGr_03_20170718 is opgelost
  ggplot(aes(x = value_num)) + 
  geom_histogram() +
  facet_wrap(~var, scales = "free")

# value_class
site_characteristics %>% 
  filter(!is.na(value_class)) %>% 
  ggplot(aes(x = value_class)) + 
  geom_bar() +
  facet_grid(var~., scales = "free") +
  coord_flip()
```

## NA values

```{r}
site_num_breed <- site_characteristics %>% 
  filter(!is.na(value_num)) %>% 
  mutate(var = ifelse(is.na(value_class), var, paste(var, value_class))) %>% 
  # omweg owv aanpassing art substr in 1 record
  select(-value_class) %>% 
  spread(var, value_num) %>% 
  arrange(recording_givid)

site_class_breed <- site_characteristics %>% 
  select(-value_num) %>% 
  filter(!is.na(value_class)) %>% 
  group_by(recording_givid, var) %>% 
  count() %>% 
  spread(var, n) %>% 
  arrange(recording_givid) %>% 
  select(-`diepte in meter`, -`secchi-diepte in m`, -`slibdikte in meter`) 
  # omweg owv slibdikte in meter.y

data_breed <- header %>% 
  left_join(site_num_breed, by = c("recording_givid", "survey", "user_reference")) %>% 
  left_join(site_class_breed, by = c("recording_givid")) %>% 
  filter(suitable_mhq == TRUE) # remove sites not suitable for monitoring

N_dataset <- nrow(data_breed)
summary_dataset <- data_breed %>% 
  gather("var", "value", 
         -recording_givid, -survey, -user_reference, -location, -date, 
         -latitude, -longitude, -suitable_mhq, -measured, -comment_not_measured,
         na.rm = TRUE) %>% 
  group_by(var) %>% 
  summarise(number = n(),  
            sd = sd(value),
            ratio_NA = 1- (number/N_dataset))

ggplot(summary_dataset, aes(x = ratio_NA, y = var)) +
  geom_point() 

```

## not measured

```{r}
not_measured <- header %>% 
  left_join(site_num_breed, by = c("recording_givid", "survey", "user_reference")) %>% 
  filter(measured == FALSE|suitable_mhq == FALSE) %>% 
  select(user_reference, type_observed, suitable_mhq, measured, comment_not_measured,
         `artificiële structuren duiker`, `artificiële structuren brug`, 
         `artificiële structuren bodemplaat of -val`, `schaduw boom en struik`, 
         `schaduw oevervegetatie`)

not_measured %>% 
  count(type_observed)
not_measured %>% 
  count(comment_not_measured)
not_measured %>% 
  filter((`schaduw boom en struik` > 30)|(`schaduw oevervegetatie`> 30)) %>% 
  count()
not_measured %>% 
  filter(((`artificiële structuren duiker` > 10)|
          (`artificiële structuren brug` > 10))|
          (`artificiële structuren bodemplaat of -val`> 10)) %>% 
  count()  

```

## accompanying species (top 10)

```{r}
vegetation %>% 
  count(name) %>% 
  arrange(desc(n)) %>% 
  top_n(10)
```

<!-- LSVI-bepaling in apart script - to do -->
