---
title: "data cleanup of survey HT3260 (inboveg database)"
author: "An Leyssen"
date: "`r lubridate::now()`"
output: 
  html_document:
    number_sections: yes
    toc: TRUE
    toc_float:
      collapsed: FALSE
      smooth_scroll: FALSE
    code_folding: show
editor_options: 
  chunk_output_type: console
---

```{r setup, include=FALSE}
knitr::opts_chunk$set(echo = TRUE)
```

```{r, warning = FALSE, message = FALSE}
library(tidyverse)
library(git2rdata)
library(n2khab)
```

# import data

```{r}
path <- str_c(fileman_up("n2khab-mhq-data"), "/processed/inboveg_mhq_aq")

classif_mhq_aq <- read_vc("classif_mhq_aq", root = path)
header_mhq_aq <- read_vc("header_mhq_aq", root = path)
structure_mhq_aq <- read_vc("structure_mhq_aq", root = path)
sitequal_mhq_aq <- read_vc("sitequal_mhq_aq", root = path)
layerqual_mhq_aq <- read_vc("layerqual_mhq_aq", root = path) 
vegetation_mhq_aq <- read_vc("vegetation_mhq_aq", root = path)

# to do bij qualifiers_m_mhq: opvolgen of Q3Code %in% c("SStr", "SDiep") ondertussen een Q3Description heeft

```

# filter survey HT3260

```{r}
this_survey <- "HT3260"

classif_3260 <- classif_mhq_aq %>% filter(survey == this_survey)
header_3260 <- header_mhq_aq %>% filter(survey == this_survey)
structure_3260 <- structure_mhq_aq %>% filter(survey == this_survey)
sitequal_3260 <- sitequal_mhq_aq %>% filter(survey == this_survey)
layerqual_3260 <-  layerqual_mhq_aq %>% filter(survey == this_survey)
vegetation_3260 <- vegetation_mhq_aq %>% filter(survey == this_survey)
```

# data controle 

```{r, eval = FALSE}
this_sample <- "Dommel_14"

header_sel <- header_3260 %>% filter(str_detect(user_reference, this_sample))

classif_sel <- classif_3260  %>% semi_join(header_sel, by = "recording_givid")
structure_sel <- structure_3260  %>% semi_join(header_sel, by = "recording_givid")
sitequal_sel <- sitequal_3260  %>% semi_join(header_sel, by = "recording_givid")
layerqual_sel <- layerqual_3260  %>% semi_join(header_sel, by = "recording_givid")
vegetation_sel <- vegetation_3260  %>% semi_join(header_sel, by = "recording_givid")

# is ok; alles zit erin
```

# data cleaning

the dataset is rearranged into:
- header data 
- site characteristics  
- vegetation data  

## header data
= collection of header, classif and site qualifiers (betrouwbaarheid + reden geen opname)
alternatieve naam: 'assessments' of 'visits' (to do)
```{r}
details_no_survey <- sitequal_3260 %>% 
  filter(!(is.na(comment))) %>% 
  select(recording_givid, comment_no_survey = comment) 

sitequal <- sitequal_3260 %>% 
  select(-comment, -value_code) %>%
  mutate(var = case_when(
    str_detect(value, "Betrouwbaarheid opname:") ~ "reliability",
    str_detect(value, "Geen opname:") ~ "reason_no_survey")) %>% 
  spread(key = var, value = value) %>% 
  mutate(reliability = str_remove(reliability, "Betrouwbaarheid opname: ")) %>% 
  left_join(details_no_survey, by = "recording_givid")

header <- header_3260 %>% 
  left_join(select(classif_3260, recording_givid, type_observed, classif_key), 
            by = "recording_givid") %>% 
  mutate(type_observed = factor(type_observed, 
                                  levels = c("-9", "0", "3260"),
                                  labels = c("gh", "unknown", "3260"))) %>% 
  left_join(sitequal, by = c("survey", "recording_givid", "user_reference"))

```

type_observed: 
0: niet genoteerd = unknown
-9: geen habitat (gh) 

to do (later): veld toevoegen 'survey' of 'measured' (TRUE/FALSE) dat aangeeft of er al dan niet een opname is gebeurd

to do (later): 'reason_no_survey': 'Geen opname:' weglaten in records. Voor locaties die in schaduw liggen geef je aan dat ze niet toegankelijk zijn. Klinkt nogal raar. Ik zou dat explicieter formuleren: bv. 'Niet geschikt voor biotische opname (schaduw)'. Maar misschien is dat niet evident om dat in de INBOVEG databank aan te passen.

to do: verwijziging naar veldprotocol

## site characteristics
= collection of structure and layer qualifiers

structure
```{r}
structure_3260 %>% select(var_code) %>% distinct()

var_class <- c("profl", "profr", "peil") # peil partim waterpeil
var_num_elu <- c("dwars", "peil", "turbi") 
        # peil partim stroomsnelheid; 
        # turbi: partim Secchi
var_num <- c("schab", "schao") 
var_multiple <- c("beh", "orgma", "artif", "turbi", "wijze")
var_stroomsnelheid <- c("SDiep", "SStr")

structure_class <- structure_3260 %>% 
  filter(var_code %in% var_class,
         !(var_value_code %in% var_stroomsnelheid)) %>% # exclude data stroomsnelheid (=numeric)
  select(survey, recording_givid, user_reference, var, value_class = var_description_or_value)

structure_num_elu <- structure_3260 %>% 
  filter(var_code %in% var_num_elu) %>% 
  mutate(value_num = as.numeric(str_replace(value, ",", "\\.")),
         var_description_or_value = case_when(
           var_value_code == "SDiep" ~ "diepte stroomsnelheid (m)",
           var_value_code == "SStr" ~ "stroomsnelheid (m/s)", 
           TRUE ~ var_description_or_value)) %>% # to do: schrap indien dit in description in inboveg is aangevuld
  filter(!is.na(value_num)) %>% 
  select(survey, recording_givid, user_reference, var, value_num)

# tmp - to do: opvolgen of NA's in description aangevuld zijn
structure_3260 %>% 
  filter(is.na(var_description_or_value),
         !(var_value_code %in% var_stroomsnelheid)) %>% 
  select(survey, recording_givid, user_reference, var_value_code, var_description_or_value) # 1 record

structure_num <- structure_3260 %>% 
  filter(var_code %in% var_num) %>% 
  mutate(value_num = as.numeric(var_description_or_value)) %>% 
  select(survey, recording_givid, user_reference, var, value_num)
  
structure_artif_m <- structure_3260 %>% 
  filter(var_code == "artif",
        var_description_or_value %in% c("Brug", "Bodemplaat of -val", "Duiker")) %>% 
  mutate(value_num = ifelse(value == "<1", 0.5, as.numeric(str_replace(value, ",", "\\.")))) %>% 
  select(-value)

structure_multiple <- structure_3260 %>% 
  filter(var_code %in% var_multiple,
         !(var_description_or_value %in% c("Secchi-diepte in m", "Secchi-diepte meer dan (m)"))) %>%
  left_join(structure_artif_m, by = c("survey", "recording_givid", "user_reference", "var_code", 
                                      "var", "var_value_code", "var_description_or_value")) %>% 
  select(survey, recording_givid, user_reference, var, value_class = var_description_or_value,
         value_num)
# to do: wijze hoort mss bij header; maar is multiple value (max 3)

# to do: unit in aparte kolom?

# to do: reduceren van "Secchi-diepte in m" & Secchi-diepte meer dan (m)" tot 1 record
# idem voor "Slib meer dan (m)" & "Diepte meer dan (m)"

structure <- bind_rows(structure_class, structure_multiple, structure_num_elu, structure_num)

```

beschrijving van enkele variabelen:
- SDiep: diepte stroomsnelheidsbepaling (m)
- SStr: stroomsnelheid (m/s)
- Secchi-diepte in m: bepaling doorzicht adhv meting met Secchi-schijf (zie protocol xxx)
- Secchi-diepte meer dan (m): indien exacte bepaling niet mogelijk is, wordt dit genoteerd als > x m (vnl owv veiligheid; zie protocol)
- Slib meer dan (m): indien exacte bepaling slibdikte niet mogelijk is (owv veiligheid), wordt dit genoteerd als > x m
- Diepte meer dan (m): indien exacte bepaling waterdiepte niet mogelijk is (owv veiligheid), wordt dit genoteerd als > x m


layerqual
```{r}
layerqual_3260 %>% 
  select(value, value_perc) %>% 
  arrange(value) %>% distinct()
# to do: 0,1 in inboveg laten aanpassen, want levert NA op

var_submerse_vegetatie <- c("geen submerse vegetatie", 
                        "grotendeels opgevuld met submerse vegetatie", 
                        "submerse vegetatie frequent tot talrijk", 
                        "submerse vegetatie schaars")

layerqual <- layerqual_3260 %>% 
  mutate(value_num = as.numeric(value_perc),
         value_class = ifelse(var %in% var_submerse_vegetatie, var, NA),
         var = ifelse(var %in% var_submerse_vegetatie, "submerse vegetatie", var)) %>% 
  select(survey, recording_givid, user_reference, var, value_class, value_num)
# values < 1% are converted to 0.5 % (via value_perc)

```

combined: site_characteristics = structure + layer
```{r}
site_characteristics <- bind_rows(structure, layerqual) %>%
    mutate(var = str_to_lower(var),
                 value_class = str_to_lower(value_class))
  
```

@Toon: opbouw data.frame 'site' ok? of value_num & value_class te combineren?

## vegetation
rearrangement of vegetation
```{r}
vegetation_3260 %>% 
  filter(is.na(name_scientific)) %>% 
  count(name_original) %>% arrange(name_original)

sel_species <- c("Enteromorpha sp.")
sel_species <- c("Salix 'alba' groep")
sel_species <- c("Poaceae", "poaceae")

vegetation_3260 %>% 
  filter(name_original %in% sel_species) %>% 
  left_join(select(header, recording_givid, user_reference), by = "recording_givid") %>% 
  select(recording_givid, user_reference, name_original, species_cover_code) 
  
# soorten te groeperen: to do (later)
#   Callitriche 'obtusangula/platycarpa' groep en Callitriche platycarpa/obtusangula   -
#   darmwier   en Enteromorpha sp.
# gras (poaceae, vegetatief, niet gedetermineerd),   gras vegetatief en Poaceae, poaceae
# mos en mos niet gedetermineerd
# Salix 'alba' groep en Salix smalbladig en wilg smal

vegetation <- vegetation_3260 %>% 
  mutate(name = ifelse(is.na(name_scientific), name_original, name_scientific)) %>% 
  select(survey, recording_givid, name, phenology_code, species_cover_code, species_cover, scale) %>% 
  distinct() # tmp - to do opvolgen of dubbels eruit zijn

```

# data export

```{r}
write_vc(header, "HT3260_header", root = path, sorting = c("recording_givid"))
write_vc(site_characteristics, "HT3260_site_characteristics", root = path, sorting = c("recording_givid", "var", "value_class"))
write_vc(vegetation, "HT3260_vegetation", root = path, sorting = c("recording_givid", "name", "phenology_code"))
# to do: of als csv?
```

dataverkenning met figuren in dit script of een apart script? @Toon
@Toon: naamgeving van dataframes ok & logisch?

# data exploration

## graphs

```{r}
# value_num
site_characteristics %>% 
  filter(!is.na(value_num)) %>% 
  ggplot(aes(x = value_num)) + 
  geom_histogram() +
  facet_wrap(~var, scales = "free")

# value_class
site_characteristics %>% 
  filter(!is.na(value_class)) %>% 
  ggplot(aes(x = value_class)) + 
  geom_bar() +
  facet_grid(var~., scales = "free") +
  coord_flip()
```

## NA values

```{r}
site_num_breed <- site_characteristics %>% 
  select(-value_class) %>% 
  filter(!is.na(value_num)) %>% 
  spread(var, value_num) %>% 
  arrange(recording_givid)

site_class_breed <- site_characteristics %>% 
  select(-value_num) %>% 
  filter(!is.na(value_class)) %>% 
  group_by(recording_givid, var) %>% 
  count() %>% 
  spread(var, n) %>% 
  arrange(recording_givid)

data_breed <- header %>% 
  left_join(site_num_breed, by = c("recording_givid", "survey", "user_reference")) %>% 
  left_join(site_class_breed, by = c("recording_givid")) %>% 
  filter(is.na(reason_no_survey)) # remove sites not suitable for monitoring
write.csv2(data_breed, paste0(path, "data_breed.csv"))

N_dataset <- nrow(data_breed)
summary_dataset <- data_breed %>% 
  gather("var", "value", 
         -recording_givid, -survey, -user_reference, -location, -reason_no_survey,
         na.rm = TRUE) %>% 
  group_by(var) %>% 
  summarise(number = n(),  
            sd = sd(value),
            ratio_NA = 1- (number/N_dataset))

ggplot(summary_dataset, aes(x = ratio_NA, y = var)) +
  geom_point() 

```

## no survey

```{r}
no_survey <- header %>% 
  left_join(site_num_breed, by = c("recording_givid", "survey", "user_reference")) %>% 
  left_join(site_class_breed, by = c("recording_givid")) %>% 
  filter(!is.na(reason_no_survey)|type_observed %in% c("0", "-9")) %>% 
  select(user_reference, type_observed, reason_no_survey, comment_no_survey,
         Duiker, Brug, `Bodemplaat of -val`, `schaduw boom en struik`, 
         `schaduw oevervegetatie`)

no_survey %>% count(type_observed)
no_survey %>% count(reason_no_survey)
no_survey %>% count(comment_no_survey)
no_survey %>% filter((`schaduw boom en struik` > 30)|(`schaduw oevervegetatie`> 30)) %>% count()
no_survey %>% filter(((Duiker > 10)|(Brug > 10))|(`Bodemplaat of -val`> 30)) %>% count()  

```

## accompanying species (top 10)

```{r}
vegetation %>% count(name) %>% arrange(desc(n)) %>% top_n(10)
```

<!-- LSVI-bepaling in apart script - to do -->
